【裁判字號】    98,訴,3239
【裁判日期】    990412
【裁判案由】    毒品危害防制條例
【裁判全文】
臺灣臺中地方法院刑事判決              98年度訴字第3239號
公  訴  人  臺灣臺中地方法院檢察署檢察官
被      告  乙○○
選任辯護人  張淑琪律師
被      告  甲○○
指定辯護人  張志隆律師（義務辯護人）
被      告  丁○○
指定辯護人  謝英吉律師（義務辯護人）
被      告  丙○○
指定辯護人  林期律師（義務辯護人）
上列被告等因毒品危害防制條例案件，經檢察官提起公訴（九十
八年度偵字第一八五七三號），本院判決如下：
    主  文
乙○○、甲○○、丙○○共同製造第二級毒品，均累犯，乙○○
處有期徒刑捌年陸月、甲○○處有期徒刑捌年、丙○○處有期徒
刑柒年陸月。扣案如附表二編號五所示之第二級毒品甲基安非他
命共貳拾包（含外包裝袋貳拾個，驗前總毛重柒貳玖點壹捌公克
，包裝塑膠袋總重約點壹伍公克，驗前純質淨重陸陸壹點貳
貳公克，鑑驗用罄零點壹壹公克，外包裝因與第二級毒品甲基安
非他命相結合無從析離，而應視為第二級毒品）、附表二編號一
、三、四、六、十四、十五、附表三編號十所示之物（因均與第
二級毒品甲基安非他命相結合無從析離，而應視為第二級毒品）
，均沒收銷燬之；扣案如附表一編號一至三、附表二編號二、七
至十三、十六至二一、附表三編號一至九、十一、十二、附表四
編號一至六、附表五編號一至四、附表六編號一至二五所示之物
，均沒收。
丁○○共同製造第二級毒品，處有期徒刑柒年肆月。扣案如附表
二編號五所示之第二級毒品甲基安非他命共貳拾包（含外包裝袋
貳拾個，驗前總毛重柒貳玖點壹捌公克，包裝塑膠袋總重約
點壹伍公克，驗前純質淨重陸陸壹點貳貳公克，鑑驗用罄零點壹
壹公克，外包裝因與第二級毒品甲基安非他命相結合無從析離，
而應視為第二級毒品）、附表二編號一、三、四、六、十四、十
五、附表三編號十所示之物（因均與第二級毒品甲基安非他命相
結合無從析離，而應視為第二級毒品），均沒收銷燬之；扣案如
附表一編號一至三、附表二編號二、七至十三、十六至二一、附
表三編號一至九、十一、十二、附表四編號一至六、附表五編號
一至四、附表六編號一至二五所示之物，均沒收。
    事  實
一、乙○○（綽號董仔）前曾於民國八十一年間，因違反麻醉藥
    品管理條例等案件，經法院各判處有期徒刑五年二月、四月
    確定；又於八十一年間，因違反懲治盜匪條例、槍砲彈藥刀
    械管制條例案件，經法院各判處有期徒刑十年、八月確定，
    嗣經合併定應執行刑為有期徒刑十五年二月確定，經入監執
    行後，於八十八年八月十九日縮短刑期假釋出監，刑期至九
    十六年一月二十八日縮刑期滿，因未經撤銷假釋而以已執行
    完畢論。甲○○（綽號石鼓）前曾因違反槍砲彈藥刀械管制
    條例案件，經臺灣高等法院臺中分院於九十三年一月八日判
    處有期徒刑一年六月確定，又因施用第一級毒品及第二級毒
    品案件，經臺灣南投地方法院於九十一年十一月二十五日各
    判處有期徒刑七月及四月確定，上開各罪經合併定應執行刑
    為有期徒刑二年二月確定；另因施用第一級毒品及第二級毒
    品等案件，經本院於九十三年八月三十日各判處有期徒刑十
    月、四月，並定應執行刑為有期徒刑一年確定，經接續執行
    後，於九十六年一月十八日縮短刑期假釋出監，於九十六年
    七月十一日縮刑期滿，因未經撤銷假釋而以已執行完畢論。
    丁○○（綽號阿撇）前因搶奪案件，經本院於九十四年十一
    月二十三日判處有期徒刑一年十月確定，又因搶奪案件，經
    本院於九十五年二月六日判處有期徒刑二年確定，經合併定
    應執行刑為有期徒刑三年九月確定，於九十七年四月三十日
    縮短刑期假釋出監，嗣因假釋期間更犯罪，經撤銷假釋，應
    執行殘刑有期徒刑一年又二十五日（尚未執行完畢，於本件
    未構成累犯）。丙○○（綽號仔）前因違反麻醉藥品管理
    條例、肅清煙毒條例等案件，經臺灣高等法院高雄分院於八
    十三年七月十五日判處應執行刑有期徒刑八年五月確定，又
    於八十四年間，因違反麻醉藥品管理條例、肅清煙毒條例等
    案件，經法院判處應執行刑有期徒刑三年八月確定，嗣經減
    刑後，應執行有期徒刑六年九月又十五日，經入監執行後，
    於九十四年八月二十六日入監執行殘刑，於九十七年九月十
    七日執行完畢。
二、詎乙○○、甲○○、丁○○、丙○○均不知悔改，明知甲基
    安非他命為毒品危害防制條例第二條第二項第二款所列管之
    第二級毒品，非經許可，不得製造、持有，竟共同基於製造
    第二級毒品甲基安非他命之單一接續犯意聯絡，自九十八年
    五月底某日起，由乙○○負責提供資金及監督製程，且覓得
    南投縣國姓鄉○○路一三五號空屋、其承租之臺中縣潭子鄉
    ○○路○段十七號四樓之五租處及丁○○向友人借住之臺中
    縣潭子鄉○○路○段二九七巷二六號十樓等處，供作製造甲
    基安非他命之場所，並以提供生活費用及交通費用為代價，
    委由有製毒技術之丙○○自九十八年五月底起至同年七月二
    十九日為警查獲止，不定期由高雄地區北上中部地區負責製
    造甲基安非他命，再由丙○○開列或告知製毒所需之器具及
    材料後，由乙○○出資購買或囑由甲○○與丁○○前往臺中
    市○○路與精武路口附近之化工材料行購買，甲○○與丁○○則另依乙○○指示負責開車接送自高雄前來之丙○○前往
    上開製毒場所。渠等上揭謀議既定，即由乙○○先陸續向真
    實姓名年籍不詳綽號「小陳」之成年男子，以每公斤新臺幣
    （下同）十六萬元（起訴書誤載為一萬六千元）之價格，購
    買製造甲基安非他命所需之麻黃素（起訴書記載為「麻黃
    」、「假麻黃」）等甲基安非他命先驅原料，旋即由乙○○指示甲○○夥同丁○○分次接送丙○○至上開南投縣國姓
    鄉○○路一三五號空屋、臺中縣潭子鄉○○路○段十七號四
    樓之五租處及臺中縣潭子鄉○○路○段二九七巷二六號十樓
    等處，由丙○○利用如附表二編號一至四、編號六至二一、
    附表三、附表四編號一至三、編號五及附表六編號一至二二
    、編號二五所示之器具、材料及化學原料等物，將乙○○提
    供之製造甲基安非他命之先驅原料，經由「鹵化」（即將毒
    品先驅原料與化學原料浸泡攪拌、溶合、還原過濾、中和，
    待原料呈白色黏糊狀再晾乾）、「氫化」（將原料與水溶合
    ，再以化學原料混合、過濾製得滷水）等過程，而製成含有
    甲基安非他命成分之液態混合物（俗稱「滷水」或「黑水」
    ），甲○○、丁○○並依乙○○、丙○○指示先後將製得之
    液態甲基安非他命，運往臺中縣潭子鄉○○路○段十七號四
    樓之五租處熬煮，進行第三階段之「純化結晶」（將滷水加
    熱，加入食鹽，再放入冰箱冷藏結晶）過程，並由乙○○將
    煮好之液態甲基安非他命三瓶（褐色液體二瓶、綠色液體一
    瓶，即如附表二編號三），放入該處屬於不知情房東所有之
    冰箱冷凍庫，並將裝有液態甲基安非他命五瓶（褐色液體四
    瓶、綠色液體一瓶，及如附表二編號四）放入冰箱之冷藏室
    內，利用冰箱低溫結晶（第三階段之純化），而製造完成甲
    基安非他命液態混合物及甲基安非他命結晶，並將已結晶完
    成之甲基安非他命分裝成二十包（即附表二編號五所示），
    而共同製造第二級毒品甲基安非他命既遂。另自開始著手至
    分工製造第二級毒品之過程中，乙○○、甲○○、丁○○、
    丙○○均以使用行動電話通話之方式，互相聯絡相關製造第
    二級毒品事宜，其中乙○○係使用自己所有（友人所贈）之
    門號0000000000、0000000000、00
    00000000號及非屬其所有之門號00000000
    00、0000000000、0000000000號等
    行動電話，甲○○則係使用其所有之門號00000000
    00、0000000000號行動電話，丁○○則使用非
    屬於其所有之門號0000000000、0000000
    000號行動電話，丙○○則使用其所有之門號00000
    00000號及非屬其所有之門號0000000000號
    行動電話。嗣於九十八年七月二十九日中午十二時三十三分
    許，為內政部警政署刑事警察局偵六隊、臺中市警察局刑事
    警察大隊偵三隊、臺中市警察局第四分局員警，在臺中市○
    區○○路一段八八號「簡愛汽車旅館」查獲乙○○，並扣得
    乙○○所有如附表一編號一至三所示供與甲○○、丁○○、
    丙○○聯絡製造甲基安非他命事宜所用之門號000000
    0000、0000000000、0000000000
    號行動電話各一支（均含SIM卡各一張）；再於同日下午一
    時十分許，在臺中縣潭子鄉○○路○段十七號四樓之五，扣
    得乙○○所有如附表二編號一至五所示製造甲基安非他命所
    得之物、附表二編號六至二一所示供製造甲基安非他命所用
    之物（其中編號六、十四、十五所示之工具其上均檢出含有
    甲基安非他命成分，且無從析離）及非屬其所有如附表二編
    號二二所示供製造甲基安非他命所用之冰箱一個；另於同日
    下午四時二十分許，在南投縣國姓鄉○○路一三五號空屋扣
    得乙○○所有如附表三所示供製造甲基安非他命所用之物（
    其中編號十所示之工具上檢出含有甲基安非他命成分，且無
    從析離）；另於同日下午一時十分許，在甲○○臺中縣潭子
    鄉○○路八十巷三號七樓、八樓居處，扣得乙○○所有如附
    表四編號一至三、五所示供製造甲基安非他命所用之物及甲○○所有如附表四編號四、六所示之供與乙○○聯繫製毒事
    宜之門號0000000000、0000000000號
    行動電話各一支（含SIM卡各一張）；復於同日上午十一時
    許，在臺中市○○路八號「和欣客運公司」前，扣得丙○○
    所有如附表五編號一至三所示供製造甲基安非他命所用之物
    及附表五編號四供與乙○○聯繫製毒事宜之門號00000
    00000號行動電話一支（含SIM卡一張）。再於同日下
    午二時五分許，在丁○○臺中縣潭子鄉○○路○段二九七巷
    二六號十樓借住處，扣得乙○○所有如附表六編號一至二五
    所示供製造甲基安非他命所用之物。
三、案經臺中市警察局移送臺灣臺中地方法院檢察署檢察官偵查
    起訴。
    理  由
壹、程序方面：
一、刑事訴訟法第一百五十八條之三規定：「證人、鑑定人依法
    應具結而未具結者，其證言或鑑定意見，不得作為證據。」
    所謂「依法應具結而未具結者」，係指檢察官或法官依刑事
    訴訟法第一百七十五條之規定，以證人身分傳喚被告以外之
    人（證人、告發人、告訴人、被害人、共犯或共同被告）到
    庭作證，或雖非以被告身分傳喚到庭，而於訊問調查過程中
    ，轉換為證人身分為調查時，此時其供述之身分為證人，則
    檢察官、法官自應依本法第一百八十六條有關具結之規定，
    命證人供前或供後具結，其陳述始符合第一百五十八條之三
    之規定，而有證據能力。若檢察官或法官非以證人身分傳喚
    而以共犯、共同被告身分傳喚到庭為訊問時，其身分既非證
    人，即與「依法應具結」之要件不合，縱未命其具結，純屬
    檢察官或法官調查證據職權之適法行使，當無違法可言。而
    前揭不論係本案或他案在檢察官面前作成未經具結之陳述筆
    錄，係屬被告以外之人於偵查中向檢察官所為之陳述，本質
    上屬於傳聞證據，基於保障被告在憲法上之基本訴訟權，除
    該被告以外之人死亡、身心障礙致記憶喪失或無法陳述、滯
    留國外或所在不明而無法傳喚或傳喚不到、或到庭後無正當
    理由拒絕陳述等情形外，如已經法院傳喚到庭具結而為陳述
    ，並經被告之反對詰問，前揭非以證人身分而在檢察官面前
    未經具結之陳述筆錄，除顯有不可信之情況者外，得為證據
    ，並應於判決內敘明其符合傳聞證據例外之理由；又前揭非
    以證人之身分在審判中之陳述筆錄，倘該被告以外之人已經
    法院以證人身分傳喚到庭並經具結作證，且由被告為反對詰
    問，或有前揭傳喚不能或詰問不能之情形外，該未經具結之
    陳述筆錄因屬審判上之陳述，自有證據能力；若係在另案法
    官面前作成之陳述筆錄，本質上亦屬傳聞證據，自得依本法
    第一百五十九條之一第一項之規定，認有證據能力。不能因
    陳述人未經具結，即一律適用本法第一百五十八條之三之規
    定，排除其證據能力（最高法院九十八年度臺上字第一七一
    ０號、七三一七號判決參照）。又按刑事訴訟法第二百四十
    八條第一項、第二項係規定：「訊問證人、鑑定人時，如被
    告在場者，被告得親自詰問」、「預料證人、鑑定人於審判
    時不能訊問者，應命被告在場。但恐證人、鑑定人於被告前
    不能自由陳述者，不在此限」。依此一規定，檢察官於偵查
    中訊問證人時，除有預料證人、鑑定人於審判時不能訊問之
    例外情形外，檢察官對是否命被告在場，有裁量權，若檢察
    官命被告在場，始有被告得親自詰問之問題。且按詰問權係
    指訴訟上當事人有在審判庭輪流盤問證人，以求發現真實，
    辨明供述證據真偽之權利，其於現行刑事訴訟制度之設計，
    以刑事訴訟法第一百六十六條以下規定之交互詰問為實踐，
    屬於人證調查證據程序之一環；與證據能力係指符合法律所
    規定之證據適格，而得成為證明犯罪事實存在與否之證據資
    格，性質上並非相同。偵查中檢察官為蒐集被告犯罪證據，
    訊問證人旨在確認被告嫌疑之有無及內容，與審判期日透過
    當事人之攻防，調查證人以認定事實之性質及目的，尚屬有
    別。偵查中訊問證人，法無明文必須傳喚被告使之得以在場
    ，刑事訴訟法第二百四十八條第一項前段雖規定：「如被告
    在場者，被告得親自詰問。」事實上亦難期被告有於偵查中
    行使詰問權之機會。此項未經被告詰問之被告以外之人於偵
    查中向檢察官所為之陳述，依刑事訴訟法第一百五十九條之
    一第二項之規定，原則上屬於法律規定為有證據能力之傳聞
    證據，於例外顯有不可信之情況，始否定其得為證據。是得
    為證據之被告以外之人於偵查中所為之陳述，因其陳述未經
    被告詰問，應認屬於未經合法調查之證據，並非無證據能力
    ，而禁止證據之使用。此項詰問權之欠缺，非不得於審判中
    由被告行使以補正，而完足為經合法調查之證據。倘被告於
    審判中捨棄詰問權，或證人客觀上有不能受詰問之情形，自
    無不當剝奪被告詰問權行使之可言（最高法院九十六年度臺
    上字第四三六五號判決意旨參照）。經查：本件被告乙○○
    、甲○○、丁○○、丙○○在檢察官偵訊時，係經檢察官以
    被告身分傳喚到庭訊問，且被告乙○○、甲○○、丁○○、
    丙○○於本院審判程序中，已給予其等詰問轉換為證人之共
    同被告乙○○、甲○○、丁○○、丙○○之機會，而完足為
    合法調查之證據。被告乙○○、甲○○、丁○○、丙○○既
    業已到場並由其他共同被告行使詰問權，顯見被告乙○○、
    甲○○、丁○○、丙○○之詰問權已獲保障，均無不當剝奪
    被告乙○○、甲○○、丁○○、丙○○詰問權行使之問題，
    則被告乙○○、甲○○、丁○○、丙○○於偵查中之陳述，
    縱未經其他共同被告偵查中詰問與對質或具結，不影響被告
    乙○○、甲○○、丁○○、丙○○於偵查中陳述之證據能力
    。被告甲○○之指定辯護人張志隆律師、被告丁○○之指定
    辯護人謝英吉律師均辯稱：共同被告乙○○、甲○○、丁○○、丙○○於偵查中所為之陳述未經詰問或未經具結，應無
    證據能力云云，即屬無據。另乙○○、甲○○、丁○○、丙○○於本院羈押訊問時係均以被告身分接受訊問，縱未經具
    結，亦不影響被告乙○○、甲○○、丁○○、丙○○於本院
    訊問時陳述之證據能力。
二、又被告乙○○、甲○○、丁○○、丙○○與被告之辯護人、
    檢察官迄本院言詞辯論終結前，均未對由臺中市警察局刑事
    警察大隊送請內政部警政署刑事警察局所為鑑定之鑑定書（
    見九十八年度偵字第一八五七三號偵查卷一第二一二頁至二
    一六頁）之證據能力有所爭執，且由於司法警察機關調查中
    之案件，或有量大或急迫之情形，為因應實務之現實需求，
    認為當然有鑑定之必要者，基於檢察一體原則，得由該管檢
    察長對於轄區內之案件，以事前概括選任鑑定人或囑託鑑定
    機關（團體）之方式，俾便轄區內之司法警察官、司法警察
    對於調查中之此類案件，得即時送請事前已選任之鑑定人或
    囑託之鑑定機關（團體）實施鑑定，業經法務部九十二年九
    月一日法檢字第0920035083號函釋在案。而臺灣高等法院檢
    察署檢察長概括選任內政部警政署刑事警察局、法務部調查
    局為「毒品之鑑定」機關，有臺灣高等法院檢察署九十二年
    九月九日檢文允字第0921001203號函及臺灣高等法院檢察署
    檢察長概括選任鑑定機關名冊可按。是本件關於毒品之鑑定
    ，於偵查之前階段，雖由臺中市警察局刑事警察大隊將採集
    所得之證物，送請內政部警政署刑事警察局鑑定，但內政部
    警政署刑事警察局為臺灣高等法院檢察署檢察長概括選任之
    鑑定機關，則該局所為鑑定結果因此所出具之上開鑑驗書及
    函文，仍屬受檢察官囑託鑑定，則鑑定人依刑事訴訟法第二
    百零六條所出具之上揭鑑定書，屬刑事訴訟法第一百五十九
    條第一項規定中之「法律另有規定」，則依上開規定之反面
    解釋，屬傳聞證據之例外，自有證據能力（最高法院九十五
    年度臺上字第六六四八號、九十五年度臺上字第七二九七號
    判決意旨參照）。
三、另被告以外之人（含共同被告、共犯、證人、鑑定人、被害
    人等）於檢察事務官、司法警察官或司法警察調查中所為之
    陳述，與審判中不符時，其先前之陳述具有較可信之特別情
    況，且為證明犯罪事實存否所必要者，得為證據。再通訊監
    察譯文係將通訊監察結果予以翻譯成文字，固具文書證據之
    外觀，實際上仍係實施通訊監察所得之錄音內容，如其蒐證
    程序合法，且當事人已承認譯文內容屬實，或對於譯文內容
    並無爭執，而法院復已就該譯文依法踐行調查證據程序者，
    該譯文即與播放錄音有同等價值，自有證據能力（最高法院
    九十八年度臺上字第七五一七號判決參照）。被告乙○○、
    甲○○、丁○○、丙○○於警詢時以被告身分所為之陳述，
    雖與其等事後在審判中所述或有不符，然審酌其陳述之時間
    較為接近事實發生之時間、陳述時並無受外力干擾等外部情
    況，應認為乙○○、甲○○、丁○○、丙○○於警詢時之陳
    述，客觀上具有較可信之特別情況且為證明製造毒品事實所
    必要；另本件之通訊監察譯文（見九十八年度偵字第一八五
    七三號偵查卷一第四七至一三九頁、一六九頁）係依據通訊
    監察書執行通訊監察結果，且檢察官、被告乙○○、甲○○
    、丁○○、丙○○及被告之辯護人均不爭執譯文內容之真實
    性，本院並已踐行調查證據程序，是上揭監聽譯文亦具有證
    據能力。
四、再按被告以外之人於審判外之陳述，雖不符刑事訴訟法第一
    百五十九條之一至第一百五十九條之四之規定，而經當事人
    於審判程序同意作為證據，法院審酌該言詞陳述或書面陳述
    作成時之情況，認為適當者，亦得為證據。當事人、代理人
    或辯護人於法院調查證據時，知有第一百五十九條第一項不
    得為證據之情形，而未於言詞辯論終結前聲明異議者，視為
    有前項之同意，刑事訴訟法第一百五十九條之五定有明文。
    核其立法意旨在於傳聞證據未經當事人之反對詰問予以核實
    ，原則上先予排除。惟若當事人已放棄反對詰問權，於審判
    程序中表明同意該等傳聞證據可作為證據；或於言詞辯論終
    結前未聲明異議，基於尊重當事人對傳聞證據之處分權，及
    證據資料愈豐富，愈有助於真實發見之理念，且強化言詞辯
    論主義，使訴訟程序得以順暢進行，上開傳聞證據亦均具有
    證據能力。查：本判決下列所引之卷內其他書證（供述證據
    部分），雖屬傳聞證據，惟查無符合同法第一百五十九條之
    一至之四等前四條之情形，檢察官、被告乙○○、甲○○、
    丁○○、丙○○等人及其等辯護人於本院準備程序中均表示
    對該等傳聞證據之證據能力不爭執，並於本院審理時並未就
    卷內其他證據資料之證據能力有所爭執，且迄本院言詞辯論
    終結前，均未主張有刑事訴訟法第一百五十九條第一項不得
    為證據之情形，是應認已同意卷內證據均得作為證據，且經
    本院審酌上開傳聞證據作成時，較無人情施壓或干擾，亦無
    不當取證之情形，認為以之作為本案之證據亦屬適當，是上
    揭傳聞證據自具有證據能力，合先敘明。
貳、實體方面：
一、訊據被告乙○○、丙○○對於上揭共同製造甲基安非他命之
    犯行均坦承不諱，惟被告乙○○之辯護人辯稱：扣案之甲基
    安非他命僅係半成品，被告乙○○之製造行為應僅屬未遂云
    云；另訊據被告甲○○、丁○○則均矢口否認有何與被告乙○○、丙○○共同製造甲基安非他命之犯行，被告甲○○辯
    稱：雖曾與被告丁○○一起幫被告乙○○載運東西至南投縣
    山上，亦依被告乙○○指示搭載被告丙○○至臺中縣潭子鄉
    ○○路○段二九七巷二六號十樓，然均不知被告乙○○、丙○○係在製造甲基安非他命云云；被告丁○○則辯稱：伊與
    被告甲○○較熟識，常隨同被告甲○○開車接送被告丙○○
    ，並依被告乙○○指示載送東西至南投縣山上，但不知道被
    告丙○○會製造甲基安非他命，也與被告丙○○不熟，更不
    知所載運之東西係屬何物，而臺中縣潭子鄉○○路○段二九
    七巷二六號十樓僅是伊向友人借住之處所，不知被告乙○○
    利用該處在製造甲基安非他命，亦無參與被告乙○○、丙○○製造甲基安非他命之過程，一切均不知情云云。經查：
(一)被告乙○○於警詢、偵查時供稱：扣案之製造甲基安非他命
    之工具、原料均係伊所有，資金是伊出的，地點是伊找的，
    被告丙○○是伊請來負責製造甲基安非他命之人等語，經核
    與被告丙○○於警詢、本院審理時供述之情節相符，且被告
    丙○○分別於九十八年七月二十六日下午一時二十九分許、
    同年七月二十七日下午四時三十五分許，以門號00000
    00000號行動電話撥打被告乙○○所持用門號0000
    000000號行動電話，確有談論毒品製造事宜，此有0
    000000000號行動電話通訊監察譯文在卷可考（見
    九十八年度偵字第一八五七三號偵查卷一第四十九頁背面、
    第五十頁）。再依扣案製毒流程表及材料清單各一張所記載
    之製造方法及內容觀之（見65886號警卷第二八頁、一四一
    頁），應足認扣案如附表二編號一至二一、附表三、附表四
    編號一至三、附表六編號一至二二、二五所示之物，應係製
    造甲基安非他命過程所需之物品及工具無訛，則被告乙○○
    、丙○○二人上揭於警詢、本院審理時之自白，即屬有據。
(二)又扣案如附表二編號一至七、十四、十五、附表三編號十、
    十二、附表四編號一、附表六編號七、九、十一、十三、十
    六、二一所示之物，經送內政部警政署刑事警察局鑑驗結果
    ，認：「1、送驗『疑麻黃素粉末三包』（即附表六編號九
    ），經檢視均為淡黃色細晶體，外觀型態均相似，驗前總毛
    重四六四‧四二公克（包裝塑膠袋總重約七‧二六公克）；
    另予以編號W1至W3，隨機抽取編號W2鑑定，淨重二０六‧六
    六公克，取０‧０五公克鑑定用罄，餘二０六‧六一公克；
    檢出四級毒品：毒品先驅原料「麻黃」（Ephedrine）成
    分，純度約九十七％；依據抽測純度值，推估編號W1至W3均
    含麻黃之驗前總純質淨重約四四三‧四四克。2、送驗『
    PdCl2（氯化鈀）一瓶』（即附表六編號十一），經檢視為
    黑褐色粉末；驗前毛重八四‧０一公克（包裝塑膠瓶重一五
    ‧四四公克），取０‧二二公克鑑定用罄，餘六八‧三五公
    克；檢出氯化鈀（PdCl2）成分。3、送驗『安非他命半成品
    一盒』（即附表二編號一），經檢視為黃褐色液體，驗前毛
    重二四五七‧四三克（包裝塑膠盒重二一六‧二五公克），
    取四‧五八公克鑑定用罄，餘二二三六‧六０公克；檢出微
    量二級毒品「甲基安非他命」（Methamphetamine）、四級
    毒品：毒品先驅原料「麻黃」（Ephedrine）等成分。4、
    送驗『分液漏斗一支』（即附表二編號六），經檢視為淡黃
    色液體及土黃色殘渣；驗前毛重三二四七‧八０克（包裝鐵
    架及玻璃分液漏斗重二三九五‧三八公克）；取五‧０四公
    克鑑定用罄，餘八四七‧三八公克；檢出二級毒品「甲基安
    非他命」（Methamphetamine）、四級毒品：毒品先驅原料
    「麻黃」（Ephedrine）等成分；測得甲基安非他命純度
    約四％，驗前純質淨重約三四‧０九公克；測得麻黃純度
    約四％，驗前純質淨重約三四‧０九公克。5、送驗『過濾
    組一組』（即附表二編號七），經檢視為黃色液體；驗前毛
    重四六一‧四七克（包裝塑膠盒及過濾網重二一八‧八一公
    克）；取六‧一二公克鑑定用罄，餘二三六‧五四公克；檢
    出微量四級毒品：毒品先驅原料「麻黃」（Ephedr ine）
    成分。6、送驗『疑似安非他命廢液一瓶』（即附表二編號
    二），經檢視為黃色液體；驗前毛重八四三‧三二克（包裝
    塑膠杯重一０七‧０三公克）；取七‧四０公克鑑定用罄，
    餘七二八‧八九公克；檢出微量四級毒品：毒品先驅原料「
    麻黃」（Ephedrine）成分。7、送驗『玻璃燒杯一個』（
    即附表二編號十四），經檢視為玻璃杯，底部有白色結晶殘
    渣，以甲醇溶劑洗滌後，取洗滌液鑑定，檢出二級毒品「甲
    基安非他命」（Methamphetamine）、四級毒品：毒品先驅
    原料「麻黃」（Ephedrine）、「假麻黃」（Pseudoeph
    edrine）等成分。8、送驗『錐形瓶一個』（即附表二編號
    十五），經檢視為玻璃燒杯，底部有白色結晶殘渣，以甲醇
    溶劑洗滌後，取洗滌液鑑定，檢出二級毒品「甲基安非他命
    」（Methamphetamine）、四級毒品：毒品先驅原料「麻黃
    」（Ephedrine）、「假麻黃」（Pseudoephedrine）等
    成分。9、送驗『疑似安非他命半成品三瓶』（即附表二編
    號三），另予以編號G1至G3；(1)編號G1：經檢視為褐色液體
    ；驗前毛重四四三六‧六七克（包裝塑膠罐重一七二‧０七
    公克）；取一六‧五五公克鑑定用罄，餘四二四八‧０五公
    克；檢出二級毒品「甲基安非他命」（Methamphetamine）
    、微量四級毒品：毒品先驅原料「麻黃」（Ephedrine）
    、「假麻黃」（Pseudoephedrine）等成分；測得甲基安
    非他命純度約二％，驗前純質淨重約八五‧二九公克。(2)編
    號G2：經檢視為褐色液體；驗前毛重二０二五‧一六克（包
    裝鐵鍋重二五八‧０一公克）；取五‧０四公克鑑定用罄，
    餘一七六二‧一一公克；檢出二級毒品「甲基安非他命」
    （Methamph etamine）、四級毒品：毒品先驅原料「麻黃
    」（Ephedrine）、「假麻黃」（Pseudoe phed rine）等
    成分；測得甲基安非他命純度約一五％，驗前純質淨重約二
    六五‧０七公克；測得（假）麻黃純度約十八％，驗前純
    質淨重約三一八‧０八公克。(3)編號G3：經檢視為綠色液體
    ；驗前毛重一九八五‧九七克（包裝塑膠盒重二一六‧二五
    公克）；取六‧九九公克鑑定用罄，餘一七六二‧七三公克
    ；檢出二級毒品「甲基安非他命」（Methamphetamine）、
    微量四級毒品：毒品先驅原料「麻黃」（Ephedrine）、
    「假麻黃」（Pseudoephedrine）等成分；測得甲基安非
    他命純度約二％，驗前純質淨重約三五‧三九公克。10、送
    驗『疑似安非他命半成品五瓶』（即附表二編號四），另予
    以編號H1至H5；(1)編號H1：經檢視為褐色液體；驗前毛重一
    二八三‧三九公克（包裝玻璃杯重四二八‧０九公克）；取
    三‧九四公克鑑定用罄，餘八五一‧三六公克；檢出二級毒
    品「甲基安非他命」（Methamphetamine）、微量四級毒品
    ：毒品先驅原料「麻黃」（Ephedrine）、「假麻黃」
    （Pseudoephedrine）等成分；測得甲基安非他命純度約二
    五％，驗前純質淨重約二一三‧八二公克。(2)編號H2：經檢
    視為褐色液體；驗前毛重一三二七‧七三公克（包裝玻璃杯
    重四二八‧０九公克）；取三‧九八公克鑑定用罄，餘八九
    五‧六六公克；檢出二級毒品「甲基安非他命」（Methamph
    etamine）成分；測得純度約三五％，驗前純質淨重約三一
    四‧八七公克。(3)編號H3：經檢視為褐色液體；驗前毛重一
    四九二‧二九公克（包裝塑膠盒重九五‧七九公克）；取五
    ‧八六公克鑑定用罄，餘一三九０‧六四公克；檢出二級毒
    品「甲基安非他命」（Methamphetamine）、四級毒品：毒
    品先驅原料「麻黃」（Ephedrine）、「假麻黃」（Pse
    udoephedrine）等成分；測得甲基安非他命純度約一七％，
    驗前純質淨重約二三七‧四０公克；測得（假）麻黃純度
    約一五％，驗前純質淨重約二０九‧四七公克。(4)編號H4：
    經檢視為褐色液體；驗前毛重四三０‧三八公克（包裝玻璃
    杯重一一三‧五六公克）；取五‧六九公克鑑定用罄，餘三
    一一‧一三公克；檢出二級毒品「甲基安非他命」（Metham
    phetamine）、微量四級毒品：毒品先驅原料「麻黃」（E
    phedrine）、「假麻黃」（Pseudoephedrine）等成分；測
    得甲基安非他命純度約五％，驗前純質淨重約一五‧八四公
    克。(5)編號H5：經檢視為綠色液體；驗前毛重一九一‧二八
    公克（包裝玻璃杯重八七‧０二公克）；取四‧六九公克鑑
    定用罄，餘九九‧五七公克；檢出二級毒品「甲基安非他命
    」（Methamphetamine）、微量四級毒品：毒品先驅原料「麻
    黃」（Ephedrine）、「假麻黃」（Pseudoephedrine）
    等成分；測得甲基安非他命純度約二％，驗前純質淨重約二
    ‧０八公克。11、送驗『疑似安非他命成品二十包』（即附
    表二編號五），經檢視均為淡黃色晶體，外觀型態均相似，
    驗前總毛重七二九‧一八公克（包裝塑膠袋總重約三三‧一
    五公克），另予以編號I1至I20，隨機抽取編號I11鑑定，淨
    重三六‧七０公克，取０‧一一公克鑑定用罄，餘三六‧五
    九公克；檢出二級毒品「甲基安非他命」（Methamphetamin
    e）成分；純度約九五％；依據抽測純度值，推估編號I1至I
    20均含甲基安非他命之驗前總純質淨重約六六一‧二二公克
    。12、送驗『濾網三個』（即附表三編號十），經檢視為濾
    網三支，均未發現明顯晶體殘渣，以甲醇溶劑洗滌後，取洗
    滌液鑑定；檢出二級毒品「甲基安非他命」（Methamph eta
    mine）成分。13、送驗『不明液體一桶』（即附表三編號十
    二），經檢視為淡黃色黏稠狀液體；驗前毛重二一四八五‧
    ００克（包裝塑膠桶重約一四００‧００公克）；取四‧六
    六公克鑑定用罄，餘二００八０‧三四公克；未檢出二級毒
    品「甲基安非他命」（Methamphetamine）、四級毒品：毒
    品先驅原料「麻黃」（Ephedrine）等成分。14、送驗『
    白色粉末三包』（即附表四編號一），經檢視均為白色粉末
    ；驗前總毛重一０八三‧二一克（包裝塑膠袋總重約二二‧
    二六公克）；共取０‧五五公克鑑定用罄，總餘一０六０‧
    四０公克；均檢出微量四級毒品：毒品先驅原料「去甲麻黃
    （新麻黃）」（Phenylpropanolamine、Norephedrine
    ）成分。15、送驗『不明白色粉末一盒』（即附表六編號七
    ），經檢視為白色粉末；驗前毛重五０二‧五九克（包裝塑
    膠盒重八０‧六五公克）；取０‧一五公克鑑定用罄，餘四
    二一‧七九公克；檢出BaSO4（硫酸鋇）成分。16、送驗『
    不明粉末四包』（即附表六編號十三及編號二十七），另予
    以編號P1至P4；(1)編號P1、P2：經檢視均為白色細晶體；驗
    前總毛重一一九‧一三克（包裝塑膠袋總重約二‧四０公克
    ）；共取０‧一三公克鑑定用罄，總餘一一六‧六０公克；
    均檢出「Terephthalaldehyde」（對苯二甲醛）成分。(2)編
    號P3：經檢視為白色粉末；驗前毛重二‧二五公克（包裝塑
    膠盒重０‧四０公克）；取０‧一一公克鑑定用罄，餘一‧
    七四公克；檢出「Glucos e」（葡萄糖）成分。(3)編號P4：
    經檢視為白色粉末；驗前毛重二五‧四七克（包裝塑膠盒重
    一‧八八公克）；取０‧０九公克鑑定用罄，餘二三‧五０
    公克；檢出「Chloro(pseudo)ephedrine」「氯（假）麻黃
    」成分，係合成甲基安非他命過程中之中間產物。17、送
    驗「鋼瓶一瓶」（即附表六編號十六），經檢視為鋼瓶一瓶
    ，瓶內有液體殘留，以甲醇溶劑洗滌後，取洗滌液鑑定；未
    檢出二級毒品「甲基安非他命」（Meth ampheamine）、四
    級毒品：毒品先驅原料「麻黃」（Ephe dri ne）等成分。
    18、送驗『玻璃瓶一瓶』（即附表六編號二一），經檢視為
    玻璃瓶，底部有白色結晶殘渣，以甲醇溶劑洗滌後，取洗滌
    液鑑定；檢出「Chloro(pseudo)ephedrine」「氯（假）麻
    黃」成分，係合成甲基安非他命過程中之中間產物。」等
    語，此有內政部警政署刑事警察局九十八年八月二十六日刑
    鑑字第０九八０一一０八五四號鑑定書（見九十八年度偵字
    第一八五七三號偵查卷一第二一二頁）、九十八年八月二十
    六日刑鑑字第０九八０一０八五五七號鑑定書（見九十八年
    度偵字第一八五七三號偵查卷一第二一三至二一六頁）在卷
    可稽。顯見查獲如附表二編號五所示甲基安非他命結晶二十
    包及附表二編號一、三、四所示之液體，經送內政部警政署
    刑事警察局鑑驗結果，均含有甲基安非他命之成分無誤，足
    認被告乙○○、丙○○二人基於製造第二級毒品之犯意，而
    利用上述工具、材料著手於製造第二級毒品之行為，並已成
    功製造出含有第二級毒品甲基安非他命成分之物質甚明。
(三)被告甲○○、丁○○固均辯稱其等並不知道被告乙○○、丙○○在製造甲基安非他命，亦未參與製造甲基安非他命云云
    ，被告乙○○亦於本院審理時附和證稱：被告甲○○、丁○○均不知其在製造甲基安非他命，製造過程均是其一人處理
    云云。惟被告甲○○、丁○○二人確實知悉被告乙○○、丙○○在共同製造甲基安非他命，另被告甲○○亦皆依被告乙○○指示代為購買製造甲基安非他命之化學原料及工具，並
    由被告甲○○、丁○○負責接送被告丙○○往返上揭各製毒
    場所從事製造甲基安非他命事宜等情，業據：
 1、被告甲○○於九十八年七月三十日警詢時供稱：「（問：你
    是否曾購買製造安非他命之化學原料？何種原料？於何時、
    地購買？共前往購買幾次？受何人指示？）今年五月份（詳
    細日期已忘記）左右，我受乙○○指示陸陸續續在臺中市○○路與精武路口（不知名之化工材料行）買過鹽酸、硫酸、
    硫酸鋇、溫度計、玻璃球及其他化學原料（原料名稱已忘記
    ），陸續前往該材料行購買化學原料約二、三次。」、「（
    問：你是否知道乙○○欲製造安非他命須上述原料而指示你
    前住購買？）我曾在南投縣國姓鄉路旁無人處看過乙○○拿
    化學原料再攪拌當時有產生煙霧，但我不確定他在做什麼。
    」、「（問：乙○○製造安非他命資金來源？與何人合夥？
    如何拆帳？）資料來源我不清楚，乙○○拿錢出來叫我幫他
    買化學原料的，我有看過丙○○在南投縣國姓鄉路旁拿原料
    在試驗……。」、「（問：你為何要替乙○○購買原料？）
    以前我曾缺錢，乙○○拿他的手錶去典當借我，我欠他人情
    ，所以他叫我去做什麼我都會聽他的且不太過問。」等語（
    見臺中市警察局中市警刑字第０九八００六五八八六號警卷
    第六八至七十頁）；於偵查中供稱：「（問：該製毒集團有
    誰？）乙○○、『葉大』、『阿撇』及我。就是九十八年七
    月二十九日被抓的人。」、「乙○○是我老闆，九十八年七
    月時，『葉大』如果從高雄來，都叫我去載他，使用我的車
    六四七０－ＸＹ黑色ＴＯＹＯＴＡ車子朝馬接他，叫我載他
    去哪我就載他去哪，抵達目的地我就離開。」、「『葉大』
    是安非他命製毒師傅。」、「我不知道『阿撇』擔任何角色
    。乙○○叫我幹嘛我就做。」、「（問：工廠在哪邊查獲的
    ？）臺中縣潭子鄉○○路○段二九七巷二十六號十樓，是綽
    號『小明』租的，他是『阿撇』他大哥。」、「（問：你是
    說臺中縣潭子鄉○○路○段二九七巷二十六號十樓是工廠？
    ）乙○○叫我把『葉仔』載去那邊二至三次，因為乙○○不
    讓我知道幹嘛，我只把人載到那邊就離開了。」、「（問：
    你是否有載運過本案所扣製毒工具？）是我載的，但是本案
    有很多被扣，我沒有辦法一一確定，……九十八年七月二十
    八日，乙○○叫我載『葉大』，他有拿一個紅色的鋼瓶，大
    約跟滅火器一樣大，他要離開時，放我車上，我打給他他沒
    接，我後來改打給『阿良』，不然就叫我先收好。本月我去
    過臺中縣潭子鄉○○路○段二九七巷二十六號十樓載了一些
    化學藥品，載去南投縣國姓鄉那邊放，那邊是一間空屋，我
    曾經跟『阿撇』過去。」、「（問：你為何要幫助乙○○載
    運化學藥品跟接送『葉大』？）因為我欠他一筆錢跟一份人
    情，我需要一筆三十幾萬的錢繳安非他命易科罰金的罰款，
    我跟他借，他馬上把錶拿出來給我典當籌錢，所以我欠他這
    份人情。他也沒跟我表明要還錢。」、「（問：你如何知道
    『葉大』是師傅？）這次抓到我才確定，之前我都有看到他
    在弄化學藥品。我載他到國姓的時候，我在車上，我有看到
    他在那邊的路邊，將化學藥品倒來倒去，還有冒煙。」（見
    九十八年度偵字第一八五七三號偵查卷一第一八四至一八六
    頁）、「我曾經幫『阿良』買過溫度計、玻璃球、酒精、鹽
    、硫酸、鹽酸、硫酸鋇、活性碳；工具不是我買的。」、「
    （問：買這些東西是不是要製毒用？）我看『葉仔』跟『阿
    撇』在國姓路邊試，那藥味很臭很臭，我不知道是不是製毒
    。」、「（問：你曾去國姓路一三五號搬過什麼東西來潭子
    ？）我曾經載『阿撇』去國姓一間空屋，搬化學藥品，搬好
    幾箱，也曾經搬到十樓去，也曾經搬到國姓路邊，也曾經搬
    到鹿谷，搬到國姓路邊給『葉仔』跟『阿撇』在路邊弄。」
    （見九十八年度偵字第一八五七三號偵查卷一第二十二至二
    十四頁）、「……因為我看過丙○○在國姓山上路邊在混合
    化學原料，所以才認為他們應該在做毒品，才會問乙○○。
    」、「乙○○叫我負責接送丙○○，有時也有叫我去十樓搬
    一罐一罐的藥品出來，也載過氫氣瓶，搬到國姓的山上，這
    些是跟丁○○一起做的，這件事乙○○有跟丙○○講說我跟
    丁○○只是幫忙的，沒有我們的份。」、「（問：製造出幾
    次黑水？）我只看過一次黑水。」等語（見九十八年度偵字
    第一八五七三號偵查卷一第二００、二０一頁）並於本院訊
    問時供稱：「我知道『葉大』即丙○○與『阿撇』即丁○○
    用藥份加水就乾了，很臭。他們在國姓鄉○○○路邊製造。
    」、「（問：你是否曾經去國姓鄉『葉大』製造藥品的地方
    載藥品及器具？）是的。」等語（見本院九十八年度聲羈字
    第八六一號卷九十八年七月三十日訊問筆錄）。
 2、被告丁○○於警詢時供稱：「我有開車載綽號『夾子』（按
    ：應為『葉仔』）之男子至我住所居住。」、「我不知道丙○○聯絡電話。都是由乙○○及甲○○與他連絡，叫我陪同
    過去載丙○○。」、「（問：你如何得知該批查扣物是製造
    安非他命材料及器具？）我知道，因為我知道乙○○及丙○○有在製造安非他命意圖販賣。」、「（問：於臺中縣潭子
    鄉○○路○段二九七巷二十六號十樓及南投縣國姓鄉○○路
    一三五號內，所查扣製造完成之安非他命數量多少？）乙○○跟我說沒有完成。」、「（問：乙○○與丙○○所製造之
    安非他命有無成功完成過？）聽乙○○說沒有完成過。」、
    「（問：你如何得知乙○○及丙○○有在製造安非他命？）
    因為我之前有聽乙○○說過想要做安非他命，而且我又看見
    他買一些化學藥品。」、「（問：你於本案有關安非他命製
    造工廠部分，擔任何工作？如何分工？）沒有工廠，我開車
    載丙○○至南投縣鹿谷鄉一家茶行內，後來沒有在那邊製造
    安非他命，國姓鄉那邊只是在放化學藥劑，就是警方查扣的
    那些。」等語（見臺中市警察局中市警刑字第０九八００六
    五八八六號警卷第一七三、一七六、一七七頁）；於檢察官
    偵查時供稱：「（問：你曾經在何時跟『葉仔』在國姓的路
    邊做化學藥品？）我跟他們做過。」、「（問：你是不是都
    會跟『石鼓』去接送『葉仔』？）他如果有打電話來，而我
    沒有事，我就會陪他去。」、「我有載『葉仔』出去，去南
    投山上的樣子，放被查扣的那箱東西，放在那邊做什麼我不
    知道，我只是開車而已。」、「（問：安非他命是不是由『
    葉仔』製造？）聽乙○○講是這樣。」、「（問：『葉仔』
    跟乙○○先後製造多少結晶成品跟黑水半成品？）我不曉得
    ，他們只是在我那邊放一些瓶瓶罐罐的東西。」等語（見九
    十八年度偵字第一八五七三號偵查卷一第二十六至二十九頁
    ）。於本院訊問時供稱：「（問：知道跟乙○○、丙○○在
    製造安非他命？）知道，『阿良』即乙○○他告訴我說他想
    要製造『糖仔』（安非他命）。」、「（問：甲○○常常去
    載『葉仔』去你那裡？）是的，但不是常常，他載『葉仔』
    去我那裡過夜。」、「（問：有無與甲○○一起到國姓鄉某
    處載東西去？）我幫甲○○開車，『葉仔』搬運的，甲○○
    身體不好。甲○○也有一起去。」、等語（見本院九十八年
    度聲羈字第八六一號卷九十八年七月三十日訊問筆錄）。
 3、又被告乙○○於警詢時亦供稱：「（問：甲○○是否為你所
    述替你幫忙搭載製毒師傅丙○○及幫忙運送製毒器具之人？
    ）是他無誤。」、「是我教唆甲○○幫忙搭載製毒師傅丙○○及幫忙運送製毒器具的。」、「甲○○與我是朋友關係，
    無仇恨。」、「（問：甲○○為何替你幫忙搭載製毒師傅丙○○及幫忙運送製毒器具？有無代價？）是我麻煩他幫我載
    運的，沒有代價。」、「甲○○幫我搭載製毒師傅丙○○及
    幫忙運送製毒器具共五、六次。」、「甲○○曾幫我搭載製
    毒師傅丙○○及製毒器具到我臺中縣潭子鄉○○路○段十七
    號四樓之五住處及南投縣國姓鄉○○路一三五號。」、「（
    問：你今（九十八）年五月間有無教唆甲○○前往臺中市○○路、精武路口購買鹽酸、硫酸及硫酸鋇等化學原料？）好
    像有這件事。」、「我教唆甲○○購買鹽酸、硫酸及硫酸鋇
    等化學原料，沒有告知做何用途。」、「……丁○○都是跟
    甲○○一起載製毒師傅丙○○去我臺中縣潭子鄉○○路○段
    十七號四樓之五住處及南投縣國姓鄉○○路一三五號，亦曾
    一起幫忙搬運製毒器具。」、「他（指丁○○）都是跟甲○○一起來的，沒有代價。」、「（問：你們製造安非他命毒
    品的工作分工為何？）都是製毒師傅丙○○跟我說需要何種
    原料及器具，我就會去購買回來，甲○○有時會幫我搭載丙○○跟製毒器具，丁○○有時會跟甲○○一起搭載丙○○跟
    製毒器具。」、「（問：製造安非他命毒品的原料為何？）
    麻黃素及一些副料，副料就是警察查扣的化學藥劑。」、「
    是我提議製造安非他命毒品，為了賺錢。」、「我尚未販賣
    安非他命毒品予他人。」、「（問：警方於臺中縣潭子鄉○○路○段十七號四樓之五查扣之安非他命成品、半成品及相
    關製毒器具、材料是何時？由何人？從何處搬運至你的租屋
    處的？其用意為何？）時間我忘記了，我、丙○○、甲○○
    及丁○○都有搬運過，是從南投縣國姓鄉○○路一三五號搬
    至我現住處的，目的是將安非他命半成品放在該處結晶。」
    等語（見臺中市警察局中市警刑字第０九八００六五八八六
    號警卷第十六至二十二頁）；警詢中又供稱：「（問：你是
    否叫甲○○及丁○○去購買製造安非他命的原料、配料或工
    具？）我有叫甲○○去購買鹽酸、溫度計、濾紙。」、「（
    問：甲○○及丁○○為何要幫你去購買製造安非他命的工具
    及配料跟載丙○○？是否有報酬？）因為甲○○欠我大約三
    十幾萬元，所以我才會叫甲○○購買製造安非他命的工具及
    配料跟載丙○○，並沒有任何報酬，頂多就是我拿油錢補貼
    甲○○，丁○○我均未叫他做任何事情。命？）我不知道如
    何製造，都是丙○○在製造，製造的過程要問丙○○，如果
    有欠缺配料及工具，丙○○會叫我去購買，有時候我在忙則
    會叫甲○○去購買，丙○○弄完後會交給我安非他命的半成
    品，然後我就會拿去放在冰箱結晶。」等語（見臺中市警察
    局中市警刑字第０九八００六五八八六號警卷第二十四頁背
    面至二十五頁）；於本院審理時具結證稱；「（問：這些原
    料還有製造毒品的工具，在上開地點被查獲的工具都是誰載
    運到這些地點？）有些是我載的，有時候我忙得時候我有請
    被告甲○○幫我載。」、「（問：你之前在九十八年七月三
    十日時，你講說你還有被告甲○○、被告丁○○、被告丙○○都有搬運過？）是的，我叫他們搬運的時候我都是用箱子
    裝起來的。」等語。
 4、被告丙○○於警詢時供稱：「起先是因為購買安非他命，才
    去跟乙○○認識，然後跟他講說他們之前做壞掉了東西讓我
    看看，因為我略懂一點，他就拿之前他們做過的東西，黑水
    、白黃色油，我有用鋁箔紙燒白色的油，但是味道很難聞，
    乙○○跟甲○○及一名綽號『博士』的人跟我說那是他們之
    前做壞掉的安非他命半成品，……乙○○跟甲○○就問我會
    不會處理，我硬著頭皮跟他說我處理看看，……他們有帶我
    過去看，那裡有氫氣桶、Ｖ型漏斗、搖台及一些化學原料、
    黑水等，乙○○、甲○○、丁○○等三人就叫我過去幫他處
    理，就是幫他們看能不在（『能』之誤）幫他們處理出安非
    他命成品，……第二次去鹿谷，我就跟乙○○或甲○○說留
    下來的東西，不然就放點鹽煮一煮後放冰箱看可不可以，不
    知道是乙○○或甲○○跟我說要我拿到十樓（臺中縣潭子鄉
    ○○路○段二九七巷二十六號十樓）灌氫氣後用搖台搖一搖
    再拿過去鹿谷煮，因為怕在十樓煮會有味道，結果鹿谷那邊
    沒有瓦斯了，就拿到十樓煮，但是因為味道太臭，有人去報
    案，我們就把東西放在冰箱，結果就壞掉了，我跟乙○○說
    那是之前他們用壞掉的，不關我的事，我就叫他們把東西丟
    掉，後來乙○○可能把東西留下來了，後來我又回到高雄，
    乙○○又打電話叫我回來幫他問丙酮、乙醚、ＴＣ（強酸）
    、醋酸鈉等，他有拿一張紙寫給我要幫他問價格，我有幫他
    問，後來我有拿價目表給乙○○看……。」、「第一次、第
    二次製造安非他命過程中，我依據我寫的製作流程從第一項
    開始製作，到灌氫氣搖的時候，可能是沒有反應，就壞掉了
    ，我依據我紀錄的流程表全部都有做，材料及器材都是他們
    買的。」、「（問：乙○○是否會製造安非他命？你如何得
    知？）他應該懂一點，因為他們之前有製作過。」、「（問
    ：你見過乙○○於製造安非他命過程中，參與何部分工作？
    ）他有活性碳濾漏斗，煮化學原料就是煮黑水。」、「（問
    ：甲○○是否會製造安非他命？）他大多在旁邊看我跟乙○○或丁○○在製造安非他命。」、「（問：你見過丁○○於
    製造安非他命過程中，參與何部分工作？）從頭到尾都有參
    與製作，從用氯仿泡麻黃素開始就參與，他還問我這樣子做
    對嗎。」、「（問：乙○○、甲○○、丁○○等三人，是否
    知道你在製作安非他命？）他們都知道。」、「（問：你與
    乙○○、甲○○、丁○○等三人，於製作安非他命過程中，
    期間之化學原料、器材、場地等資源，分別是由何人供應、
    購買或承租？）全部都是乙○○出資，由我們四個人分別購
    買，場地我不知道，都是他們載我去的。」等語（見臺中市
    警察局中市警刑字第０九八００六五八八六號警卷第一三七
    背面至一四０頁、九十八年度偵字第一八五七三號偵查卷一
    第一五九頁背面至第一六二頁）。
 5、經核被告乙○○、甲○○、丁○○、丙○○上揭所述本件由
    被告乙○○主導之製造甲基安非他命等過程，渠等所述之分
    工情節，尚屬一致，再參以被告甲○○、丁○○於本院審理
    時均供稱：與被告乙○○、丙○○均沒有怨隙或其他糾紛等
    語，另被告乙○○、甲○○、丙○○亦均於本院審理時證稱
    ：渠等於警詢、偵查中所為之陳述，均係出於自由意志，訊
    問者對渠等均無以強暴、脅迫或不法之行為之，所述均都實
    在等語，衡情，被告乙○○、丙○○當無故意設詞誣陷被告
    甲○○、丁○○二人之理，是被告乙○○、丙○○上揭所述
    應屬可採。而被告甲○○、丁○○於警詢、偵查中既均坦承
    知悉被告乙○○、丙○○在製造甲基安非他命，並見聞被告
    乙○○、丙○○二人製造甲基安非他命之過程，且參與搬運
    製造甲基安非他命之化學原料及器材等工具，又接送被告丙○○至上揭各製毒場所，顯見被告甲○○辯稱不知被告乙○○、丙○○二人在製造甲基安非他命一節，應屬不實。另參
    以被告丙○○於警詢時供稱：「……後來他們有叫我上來，
    乙○○就拿一包麻黃素給我看，他跟我說燒起來有麻黃素的
    味道，他拿了一公斤要給我試做，結果我過程好像錯了把東
    西都做壞掉了，乙○○、甲○○、丁○○等三人就很生氣問
    我到底會不會……。」、「（問：你見過甲○○於製造安非
    他命過程中，參與何部分工作？）他好像監工，如果化學原
    料、副料沒有了，乙○○就會叫他去買，還有開車載我或載
    副料及器材。」、「（問：丁○○是否會製造安非他命？你
    如何得知？）他可能比我還知道，因為我看他跟我在製造安
    非他命過程時，他會比我還快完成步驟，我做錯了他還會糾
    正我，例如在搖氫氣時要加入副料，他問我說比例應該是要
    多少，結果我還要拿單子來看才知道。」、「……乙○○拿
    一批黑灰色的麻黃素有刺鼻的酸味，我跟乙○○、甲○○、
    丁○○等三人一起過去用丙酮洗那些麻黃素，當天我就回去
    高雄了，那批東西應該是半成品，後續回來應該還要搖氫氣
    及煮過再放入冰箱等步驟，大約還需要二、三天才有成品。
    」等語（見臺中市警察局中市警刑字第０九八００六五八八
    六號警卷第一三八、一三九頁），是被告甲○○、丁○○縱
    無製造安非他命之專業知識，亦可認知被告乙○○、丙○○
    係在製造甲基安非他命，顯見被告甲○○、丁○○二人對於
    如何製造安非他命之過程，並非完全不甚明瞭。而在被告乙○○、丙○○在製造甲基安非他命氫化反應等階段過程中，
    被告甲○○、丁○○既均確曾在旁查看氫化反應及結果，益
    徵在被告乙○○、丙○○二人製造甲基安非他命之過程中，
    被告甲○○、丁○○除參與搬運載送原料及工具外，並得以
    目睹被告乙○○、丙○○製造第二級毒品安非他命之原料、
    器具或設備，甚至安非他命之製程、成品及半成品，是其二
    人顯然已參與被告乙○○、丙○○製造甲基安非他命之行為
    甚明，則被告乙○○事後於本院審理時證稱：被告甲○○、
    丁○○並不知道伊在製造第二級毒品云云，係為迴護被告甲○○、丁○○之詞，洵不足採。至被告丁○○雖事後於本院
    審理時辯稱：其於警詢時曾遭警方人員毆打臉部，故所述不
    實云云，惟被告丁○○自檢察官偵查、本院羈押訊問時及準
    備程序中均未曾提出上揭抗辯，此觀各該次筆錄甚明，若其
    於警詢之自白係遭警方人員以強暴之方式取得而非出於自由
    之意志為之，衡情，其當於隨後之偵、審程序即時提出上揭
    抗辯，方與常情相符，況被告乙○○、甲○○、丙○○等人
    於警詢所述之情節亦與被告丁○○於警詢之陳述大致相符，
    業如前述，則被告丁○○此部分所辯，即不足採信。
(四)又證人即同案被告乙○○上揭所使用門號00000000
    00、0000000000、、0000000000、
    0000000000號均與被告甲○○所使用之門號00
    00000000、0000000000號行動電話、被
    告丁○○所使用門號0000000000號行動電話、被
    告丙○○所使用之門號0000000000號行動電話，
    於上揭期間內均有如下之通話紀錄：
 1、被告乙○○與被告甲○○電話通聯情形如下：(1)九十八年
    五月二十日晚上八時四十四分許，被告乙○○以門號000
    0000000號行動電話撥打被告甲○○所持用門號00
    00000000號行動電話，通話內容：「A（指被告甲○○）:喂。B（指被告乙○○）:睡醒了喔。A:恩。B:你們
    那邊怎麼處理？A:沒有，他說他自己用就好。B:喔，好啦。
    A:他說他這一批要提過去了，不過沒有做過。B:恩。A:我現
    在要過去他那邊。B:喔，好啦。A:過去那邊在打給你。B:好
    啦。」；(2)九十八年五月二十二日下午四時七分許，被告
    乙○○以門號0000000000號行動電話撥打被告甲○○所持用門號0000000000號行動電話，通話內
    容：「B（指被告乙○○）:你說要浸的浸了嗎？A（指被告
    甲○○）:怎樣？B:你浸了嗎？你不是明天要上去？還是晚
    上？A:怎麼樣？B:你不是要浸，我現在搬過去給你浸。A:什
    麼？B:那個要浸6小時的阿。A:那我會處理啦。B:喔，好啦
    。A:怎麼了？B:沒有啦，那我不是買一罐，沒事啦。A:我會
    那個啦，不過現在就沒有阿，我哪有辦法。B:好啦。A:我也
    在等阿，我也很要緊耶。B:好啦。A:我在等他阿。B:好，沒
    事了。A:恩，你在哪？B:我在家。A:好啦。B:好。」；(3)
    九十八年六月四日下午三時五十七分許，被告甲○○以門號
    0000000000號行動電話撥打被告乙○○所持用門
    號0000000000號行動電話，通話內容：「A （指
    被告甲○○）:我現在過來阿凱這邊，在看那個啦。B（指被
    告乙○○）:恩。A:看昨晚那個。B:我打你電話怎麼沒接？
    A:我沒聽到吧。B:喔。A:現在要拿藥浸啦。B:好阿，你看怎
    樣打給我。A:恩。B:我先去小明那邊，等一下看我要過去還
    是怎樣阿。A:好阿，看完我馬上打給你。B:好。」；(4)九
    十八年六月四日下午四時三十九分許，被告甲○○以門號0
    000000000號行動電話撥打被告乙○○所持用門號
    0000000000號行動電話，通話內容：「B （指被
    告乙○○）:怎樣？A（指被告甲○○）:他們說東西買好要
    過去你那邊啦。B:我已經下來了。A:是喔。B:對阿，那現在
    你們要去哪？A:要去大里那邊買。B:去大里買。A:恩，要漂
    阿。B:喔，那要過去逸凱那邊喔。A:沒關係阿，他現在用那
    個味道很重。B:恩，要用喔。A:沒有，今天不會用，今天下
    雨。B:是喔。A:恩，等你過來我們當面在說。B:好。」；
    (5)九十八年六月十五日下午四時四十三分許，被告乙○○
    以門號0000000000號行動電話撥打被告甲○○所
    持用門號0000000000號行動電話，通話內容：「
    A（指被告甲○○）:那個粉不夠啦，我是想說看你那邊有沒
    有，不過我已經去買了，沒有事情啦。B（指被告乙○○）:
    我過去逸凱那邊等你還是怎樣？A:我在阿撇這邊用耶。B:是
    喔，還是我過去。A:好阿，沒關係阿，現在再那邊甩阿。」
    ；(6)九十八年六月十六日下午一時十四分許，被告甲○○
    以門號0000000000號行動電話撥打被告乙○○所
    持用門號0000000000號行動電話，通話內容：「
    A（指被告甲○○）:你有過去阿撇那邊看嗎？B（指被告乙○○）:沒有，我回到家裡了，你有跟他們去嗎？A:我有去
    看阿。B:那怎樣？A:還沒去載啦，現在才要過去載而已。B:
    可以嗎？A:有起來啦。B: 有喔。A:不過我要叫他來看阿，
    看看可不可以阿。B:我等一下過去好了。A:好。」；(7)九
    十八年六月二十二日上午一時十三分許，被告乙○○以門號
    0000000000號行動電話撥打被告甲○○所持用門
    號0000000000號行動電話，通話內容：「B（指
    被告乙○○）: 他那個鹽那邊有嗎？A（指被告甲○○）:有
    阿。B:買普通的鹽喔。A:對阿。B:恩。A:那個7-11就有了。
    B:說要買什麼的？A:你去說要買鹽就好，他會跟你說。B:好
    。」；(8)九十八年七月七日上午一時十五分許，被告乙○○以門號0000000000號行動電話撥打被告甲○○
    所持用門號0000000000號行動電話，通話內容：
    「B（指被告乙○○）:那個硬的，要是有就儘量催。A（指
    被告甲○○）:我知道。B:催一些，我這邊不夠了。A: 好，
    我有在催了。B:下禮拜要做到好啦。A:好。」；(9) 九十八
    年七月七日上午二時十八分許，被告甲○○以門號0000
    000000號行動電話撥打被告乙○○所持用門號000
    0000000號行動電話，通話內容：「A （指被告甲○○）:董仔，是這一包龍眼粉嗎？B（指被告乙○○）:恩，
    那不是喔。A:恩，那個味道用那個太香了。B:恩，我知道阿
    。A:你等一下喔。C（指綽號『堯仔』之人）:我沒有聞過這
    種味道。B:那不是確定喔。C:我是沒有聞過啦。B:恩。C:有
    夠難聞的，頭都快爆炸了。B:是喔，是嗎？C:你有過來在說
    好了。B:沒關係，我要再晚一點，我還要等一個你知道嗎？
    C:好啦。B:我來要等一個拿過來。C:好」；(10)九十八年七
    月十八日上午七時十八分許，被告甲○○以門號00000
    00000號行動電話撥打被告乙○○所持用門號0000
    000000號行動電話，通話內容：「B（指被告乙○○
    ）:你起來的時候打給我，你去山上一下好嗎？A（指被告甲○○）:好。B:在彭仔那邊，拿那個分離的漏斗，拿分離的
    下來。A:好，我現在過去阿。B:現在，你要約阿撇過去喔。
    A:對阿。B:好阿，那你順便過來跟我拿票，順便拿去還他阿
    。A:好。B:我在檳榔攤這邊。A:好。」；(11)九十八年七月
    十九日上午八時十一分許，被告乙○○以門號000000
    0000號行動電話撥打被告甲○○所持用0000000
    000號行動電話，通話內容：「B（指被告乙○○）:你上
    去了嗎？A（指被告甲○○）:進來了。B:進去了？A:對阿，
    在路上。B:喔。A:在高速公路。B:上去了喔。A:對阿，我自
    己進去而已。B:是喔，我要交代你那東西說。A:拿什麼？B:
    馬達那個阿。A:喔，要順便搬出來喔，我剛進來而已阿，我
    會順便抱出來阿。B:對啦，我是以為你進去了，本來要你過
    來我這邊，交代你要拿什麼。A:是喔。B:鹽酸，你知道吧。
    A:恩。B:馬達、槌子、檯仔(台音譯)、桿子過去你那邊。A:
    恩。B:裡面那一台小台的馬達阿。A:我知道。B:張董仔那一
    台喔，順便八字仔(台音譯)拿過來就好了。A:八字仔唷(台
    音譯)。B:對阿。A:都拿出來喔。B:對阿，那個用一個箱子
    裝都裝的下去吧。A:可以啦。B:還有鹽酸喔。A:好，我知道
    。B:好。」；(12)九十八年七月十九日上午十時二十二分許
    ，被告甲○○以門號0000000000號行動電話撥打
    被告乙○○所持用門號0000000000號行動電話，
    通話內容：「A（指被告甲○○）:拿最小台那個就好了對吧
    。B（指被告乙○○）:那天用的那一台，上次用的那一台。
    A:上次在那邊用的那一台喔。B:對阿。A:那這一組大組的也
    要拿出去喔。B:對阿，沒關係阿，先拿出來沒關係阿。A:好
    ，還有什麼？B:就用的東西阿。A:恩，好。」；(13)九十八
    年七月二十一日上午七時四十一分許，被告乙○○以門號0
    000000000號行動電話撥打被告甲○○所持用門號
    0000000000號行動電話，通話內容：「B（指被
    告乙○○）:你應該要先那個你知道嗎？A（指被告甲○○）
    :我知道。B:你沒有問清楚，不知道會怎樣，你就先…。A:
    恩，我現在就是要先找個地方那個（指搖氫氣）你知道嗎，
    小明那邊不行啦。B:對阿，我就是怕有味道阿。A:對阿，我
    就在怕那個阿。B:所以我才說要先問清楚阿。A:有，我都有
    問。B:你等一下過來先過來我這邊，我看怎樣，我在去找啦
    。A:好。B: 我是想說你先過來看怎樣，我才有辦法找。A:
    先要找一個位，第一部份要用啦。B:對阿，所以我才要先問
    你，要你出門的時候先過來我這邊，要先打給我，但是都沒
    有阿……。(14)九十八年七月二十二日下午四時五十分許，
    被告甲○○以門號0000000000號行動電話撥打被
    告乙○○所持用門號0000000000號行動電話撥打
    ，通話內容：「……B（指被告乙○○）好，從早等到現在
    。B:恩，那沒關係阿，就不用理他了。A:（指被告甲○○）
    夾子上來啦，我載到啦。B:沒關係阿，就上來了，先叫他那
    個阿。A:好阿。B:對阿，看看先處理事情，你就先叫他那個
    ，有那個沒關係，沒有那個也沒關係。A:好。B:不然真的來
    不及就明天啦，明天在下去好嗎？A:好。」；(15)九十八年
    (18)九十八年七月二十三日晚上十一時四十八分許，被告甲○○以門號0000000000號行動電話撥打被告乙○○所持用門號0000000000號行動電話，通話內容
    ：「A（指被告甲○○）:提這個阿，沒關係吧。B（指被告
    乙○○）:提怎樣？A:這一桶阿。B:對阿，不是只有一桶。A
    :對阿。B:藏在那邊沒關係。A:沒關係喔，大門那邊。B:恩
    。A:好。」；(16)九十八年七月二十四日上午十時四十分許
    ，被告乙○○以門號0000000000號行動電話撥打
    被告甲○○所持用門號0000000000號行動電話，
    通話內容：「B（指被告乙○○）:買一下白紙好嗎？A（指
    被告甲○○）:要幹麻？B:測那個阿。A:好，了解。」；(17
    ) 九十八年七月二十八日下午三時二十四分許，被告乙○○
    以門號0000000000號行動電話撥打被告甲○○所
    持用門號0000000000號行動電話，通話內容：「
    A （指被告甲○○）:我在路上要過去了。B（指被告乙○○
    ）:你現在在家裡對吧。A:恩。B:你過去阿撇那邊，把之前
    用的黑黑的那個，用起來的那種，那個沒用的那些，把那些
    拿過來。A:好。B:順便把那些拿過來，我順便用一用。A:好
    。」，此有0000000000號行動電話通訊監察譯文
    在卷可考（見九十八年度偵字第一八五七三號偵查卷一第一
    三三頁、第一三一頁、第一二四頁背面、第一一七頁、第一
    一六頁背面、第一一二頁背面、第九十八頁、第九十七頁背
    面、第七十八頁背面、第七十七頁及背面、第七十四頁及背
    面、第七十一頁背面、第六十八頁及背面、第六十三頁背面
    ）。
 2、被告乙○○於九十八年七月二十四日上午六時二十五分許，
    以門號0000000000號行動電話撥打被告丁○○所
    持用門號0000000000號行動電話，通話內容：「
    B（指被告乙○○）:阿撇喔，他那個嫩的水要怎麼加？A（
    指被告丁○○）:什麼？B:水阿。A:水喔。B:恩。A:我等一
    下跟你說啦。B:好阿。A:好。B:你就看390要加多少？A:他
    是說要是1的話要加600啦。B:恩，水600喔，好啦。A:差不
    多250啦。B:什麼？A:差不多250、240那邊。B:好。」，此
    有0000000000號行動電話通訊監察譯文在卷可考
    （見九十八年度偵字第一八五七三號偵查卷一第五十二頁）
    。
 3、被告甲○○與被告丁○○電話通聯情形如下：(1)九十八年
    七月二日上午五時三十九分許，被告甲○○以門號0000
    000000號行動電話撥打被告丁○○所持用門號000
    0000000號行動電話，通話內容：「A（指被告甲○○）:東西準備，我待會過去載。B（指被告丁○○）:和誰
    呢？A:和李仔（音譯）。B:那和一天一樣直接下來。」；同
    日上午五時五十九分許之通話內容：「A（指被告甲○○）:
    你在一樓等我。B（指被告丁○○）:好啦。」；(2)九十八
    年七月十六日下午一時三分許，被告甲○○以門號0000
    000000號行動電話撥打被告丁○○所持用門號000
    0000000號行動電話，通話內容：「A（指被告甲○○）:我們黑色的粉喔，拿去山上的有幾包？B（指被告丁○○）:哪一種的？A:黑色的粉阿。B:我不知道耶，2包吧。A:
    剩下2包而已喔。B:恩。A:在山上那邊嗎？B:恩。A:好。」
    ；同日下午三時五十五分許之通話內容：「B（指被告丁○○）:怎樣？A（指被告甲○○）:溫度計有嗎？B:溫度計喔
    。A:恩，整支的有嗎？B:沒有，在上面。A:在山上喔。B:對
    。A:山上有喔。B:有。A:好。」；(3)九十八年七月十八日
    上午七時二十分許，被告甲○○以門號000000000
    0號行動電話撥打被告丁○○所持用門號00000000
    00號行動電話，通話內容：「A（指被告甲○○）:你起來
    跟我去山上，在去董仔那邊一下。B（指被告丁○○）:好。
    」；(4)九十八年七月十九日上午十時八分許，被告甲○○
    以門號0000000000號行動電話撥打被告丁○○所
    持用門號0000000000號行動電話，通話內容：「
    A（指被告甲○○）:我們昨天載回來的有鹽酸嗎？B（指被
    告丁○○）:我不知道阿，我沒有看我不知道，你後面看一
    下應該就知道了吧。A:那個英語是寫什麼？B:一樣阿。A:那
    個寫英語的我看不懂阿。B:沒有啦，他有寫2個國字的。A:
    沒有，國字只有鹽化而已。B:鹽化我不知道，之前都是寫那
    個的阿。A:恩。B:之前都有寫出來阿。A:現在都是寫英語的
    阿。B:他那個是有一個H開頭的對吧。A:沒有耶。B:那我不
    知道了，你去問看看阿。A: 問誰？B:拿去台中問他阿。A:
    好啦，我人在國姓。B:喔。」；(5)九十八年七月二十三日
    晚上七時六分許，被告甲○○以門號0000000000
    號行動電話撥打被告丁○○所持用門號000000000
    0號行動電話，通話內容：「A（指被告甲○○）:你問董仔
    說要不要抱上去。B（指被告丁○○）:好，那你等一下喔。
    A:要是要的話，你要下來。B:那我先下去。A:你問看看要來
    是不要阿。B:好。」；(6)九十八年七月二十八日下午三時
    二十八分許，被告甲○○以門號0000000000號行
    動電話撥打被告丁○○所持用門號0000000000號
    行動電話，通話內容：「A（指被告甲○○）:董仔有打給你
    嗎？B（指被告丁○○）:沒有阿。A:董仔說你那邊有之前做
    的不好，黑的那個都拿下來，快一點。B:什麼？A:做的不好
    的那些阿，那些把它拿下來，他要做一次做啦。B:喔，好啊
    。A:馬上下來阿。B:我要準備一下，你要等一下。A:好阿，
    你趕快準備阿。B:好。」，此有0000000000號行
    動電話通訊監察譯文在卷可考（見九十八年度偵字第一八五
    七三號偵查卷第一０四頁背面、第八十頁、第七十八頁背面
    、第七十七頁背面、第六十九頁背面、第六十三頁）。
 4、被告甲○○與被告丙○○電話通聯情形如下：(1)九十八年
    六月十七日下午二時三十九分許，被告丙○○以門號000
    0000000號行動電話撥打被告甲○○所持用門號00
    00000000號行動電話，通話內容：「B（指被告丙○○）:那個肥皂水要先準備好喔。A（指被告甲○○）:好
    。B:不然晚上要那個阿。A:那要用什麼東西用？B:就頭一樣
    阿(台音譯)，頭一樣要用肥皂水阿，要用浸的。A:你要用黃
    的喔。B:對啦，你要準備好喔。A:我知道。B:再來後面那兩
    、三樣也要準備好喔。A:恩，美沙桶。B:對。A:那我知道。
    B:還有酸的。A:好。B:都要準備好，要夠用喔。A:那差不多
    要多少？B:你去問阿德他知道。A:好。B: 你看你那邊有多
    少問他一下。A:好。」；(2)九十八年七月二十三日晚上九
    時四十八分許，被告丙○○以門號0000000000號
    行動電話撥打被告甲○○所持用門號0000000000
    號行動電話，通話內容：「B（指被告丙○○）:那個東西要
    用到了喔。A（指被告甲○○）:怎樣？B:另外那個要用到了
    啦。A:什麼要用到？B:那個車上那個阿，A:什麼？B:車上另
    外的那個要用到了。A:我等一下過去。B:好。」此有000
    0000000號行動電話通訊監察譯文在卷可考（見九十
    八年度偵字第一八五七三號偵查卷一第一一五頁、第八十七
    頁、第七十六頁、第六十九頁）。
 5、參以被告乙○○於本院審理時亦不否認上揭行動電話通聯紀
    錄確係其與被告甲○○、丁○○等人之對話之情，另證人乙○○於本院審理時復具結證稱：「（問：你問被告丁○○，
    嫩的水要如何加，被告丁○○回答差不多二百五十、二百四
    十那邊，你解釋這是在講什麼？）應該是我打給丁○○的，
    我有寄一張紙就是在丁○○住處床底下查扣到的那張，我有
    麻煩他幫我看，丁○○也知道這張紙是製造甲基安非他命的
    ，我是因為我有一張紙在丁○○那裡，我麻煩他幫我看一下
    ，是我打電話給他的。差不多二百五、二百四應該是製造甲
    基安非他命加水的過程，加水應該是氫過來的那個我也不曉
    得。」等語，則綜合被告乙○○、甲○○、丁○○、丙○○
    上揭行動電話之通話內容可知，被告乙○○與被告甲○○、
    丁○○間、被告甲○○與被告丙○○間，確曾於被告乙○○
    、丙○○製造甲基安非他命期間，以彼此所持用之行動電話
    談論製造甲基安非他命毒進度、過程、場所、材料不足等事
    宜，此益徵被告甲○○、丁○○確實知悉被告乙○○、丙○○確實有在從事製造甲基安非他命之情，堪認被告甲○○、
    丁○○確有參與本案製造甲基安非他命之犯行無訛，是證人
    即同案被告乙○○於本院審理時證稱被告甲○○、丁○○未
    參與本案，一切均不知情云云，應係迴護被告甲○○、丁○○之詞，尚無足採。
(五)又刑法關於正犯、幫助犯之區別，係以其主觀之犯意及客觀
    之犯行為標準，凡以自己犯罪之意思而參與犯罪，無論其所
    參與者是否犯罪構成要件之行為，皆為正犯，其以幫助他人
    犯罪之意思而參與犯罪，其所參與者，苟係犯罪構成要件之
    行為，亦為正犯，必以幫助他人犯罪之意思而參與犯罪，其
    所參與者又為犯罪構成要件以外之行為，始為幫助犯。而共
    同實施犯罪行為之人，在合同意思範圍以內，各自分擔犯罪
    行為之一部，相互利用他人之行為，以達其犯罪之目的者，
    即應對於全部所發生之結果，共同負責。又共同正犯之成立
    ，祇須具有犯意之聯絡，行為之分擔，既不問犯罪動機起於
    何人，亦不必每一階段犯行，均經參與（最高法院三十四年
    上字第八六二號判例意旨參照）。本件製造甲基安非他命事
    宜係由被告乙○○出資主導，被告丙○○則從事各階段之製
    造甲基安非他命工作，被告甲○○、丁○○均負責代為購買
    化學原料、材料等相關設備，並接送被告丙○○往返上揭被
    告乙○○覓得之各製造甲基安非他命處所，其二人亦確曾在
    旁查看被告丙○○製作甲基安非他命之過程（如氫化反應及
    結果），足證被告甲○○、丁○○確實有參與被告乙○○、
    丙○○製造甲基安非他命各階段之過程，顯見被告甲○○、
    丁○○應係以自己犯罪之意思而參與犯罪，非僅以幫助他人
    犯罪之意思而參與犯罪，被告甲○○、丁○○與被告乙○○
    、丙○○間就上開製造甲基安非他命犯行，顯有犯意聯絡及
    行為分擔，是縱被告甲○○、丁○○未實際負責製造甲基安
    非他命事宜，仍無礙其二人成立共同正犯。
(六)另被告乙○○雖於本院審理時辯稱扣案如附表二編號五所示
    之二十包甲基安非他命成品，係被告丙○○要其另出資向他
    人購得以便加入製作之滷水中，非屬本件製造所得之物云云
    ，然被告丙○○於警詢時已供稱：「（問：你有無叫乙○○
    購買甲基安非他命成品加到上揭你所述製作壞掉之安非他命
    半成品內攪拌？）沒有。」、「等到九十八年七月二十八日
    我拿氫氣過來乙○○家裡時，我開冰箱有看到二個結晶……
    。」等語（見65886號警卷第一三八頁背面、一三九頁背面）
    ，則被告乙○○此部分所辯是否可採已屬可疑。況被告乙○○於警詢時亦供稱：「（問：……時，你向警方稱該甲基安
    非他命成品是自己製造出來的成品？）因為當時我想說已被
    警方查獲安非他命半成品及成品等物，就順勢說是我自己製
    造的。」等語（見臺中市警察局中市警刑字第０九八００六
    五八八六號警卷第十三、十四頁），於本院審理時具結證稱
    ：「（問：你曾經在搜索的時候跟警察承認起訴書附表二編
    號十七的甲基安非他命二十包是你製造出來的，是不是？）
    應該是吧，有，因為警察一直問我這些東西怎麼來的。」等
    語，再參以被告丙○○於警詢供稱：「（問：請你詳述製造
    安非他命之過程？（包含材料、器材、製作時間等））先用
    氯仿泡麻黃素泡在塑膠桶內五－六小時後，再加入強酸及乙
    醚放約一－二小時，再用丙酮去洗後會變成固體，晾乾後加
    水再灌氫氣，出來以後再加水再加鹽後下去煮，溫度不能超
    過八十度，煮到八十度後關火放入冰箱，就完成了，詳細過
    程我要看流程表。」等語，且依卷附之製毒流程表內容記載
    ，亦無記載須加入成品以製作甲基安非他命之方式或程序，
    足見被告乙○○、丙○○於製造甲基安非他命之過程根本無
    須添加任何甲基安非他命成品至明，則被告乙○○辯稱該附
    表二編號五所示之二十包甲基安非他命係其購買之成品欲摻
    入滷水中云云，顯不可採。堪認附表二編號五所示之二十包
    甲基安非他命確係被告乙○○等人共同製作而得之結晶物無
    誤。
(七)雖被告乙○○之選任辯護人於本院審理時辯稱：被告乙○○
    所為應僅達製造未遂階段云云，然按毒品危害防制條例之制
    定，旨在防制毒品危害，維護國民身心健康，對於具有成癮
    性、濫用性及對社會危害性之麻醉藥品與其製劑及影響精神
    物質與其製品，予以管制，並區分其等級及品項，就製造、
    運輸、販賣、意圖販賣而持有、轉讓、施用、持有，乃至非
    法使人施用及引誘他人施用各級毒品之行為，分別明定其處
    罰。甲基安非他命為毒品危害防制條例第二條第二項第二款
    所定之第二級毒品，係以鹽酸麻黃素為原料，先經鹵化反應
    程序製成氯假麻黃素，再經氫化反應程序而產生含有甲基安
    非他命成分之滷水（液態甲基安非他命），最後經純化結晶
    步驟，將生成之結晶物脫水風乾，而得高純度之固態甲基安
    非他命。故就製造過程而言，氫化反應程序所產生之滷水，
    已含有甲基安非他命之成分，即屬化學反應之製成品，應認
    已製造既遂。至純化結晶步驟，僅係去其雜質並使之固化為
    結晶體，以提高純度及方便施用；如謂須俟完成純化結晶步
    驟始為既遂，不但與甲基安非他命製造結果所呈現之化學反
    應狀態不合，抑且不足以遏阻毒品之擴散，達到刑罰之一般
    預防功能，當非毒品危害防制條例之立法本旨。再按毒品危
    害防制條例第二條第一項已明定該條例所稱毒品，係指具有
    成癮性、濫用性及對社會危害性之麻醉藥品與其製品及影響
    精神物質與其製品；同條第二項並將毒品依其成癮性、濫用
    性及對社會危害性分為四級，甲基安非他命屬第二級毒品。
    製造毒品是否已達既遂程度，自應以製出物質之分子結構是
    否已由毒品先驅原料之原有結構經化學變化為毒品之結構而
    為判斷，與製出之物質是否已達到可供人體施用之程度並無
    關連（最高法院九十四年度臺上字第六一九六號、九十六年
    度臺上字第二七一二號、第一七一三號、九十八年度臺上第
    二三九九號、二五二四號判決意旨參照）。查被告乙○○係
    以麻黃素為原料，並以如附表二編號六至二二、附表三、附
    表四編號一至三、附表六編號一至二二、二五所示之器具、
    材料及化學原料等物，經由「鹵化」、「氫化」、「純化結
    晶」等過程，而製成含有甲基安非他命成分之液態混合物及
    結晶物二十包，業如前述，其既已透過化學合成反應製出含
    有甲基安非他命成分之物質，即達到製造既遂之程度，並不
    因該液態溶液物質（即黑色水溶液）尚未純化結晶以供人體
    直接施用，而有所影響。是被告乙○○之選任辯護人上揭所
    辯，並無可採。至被告乙○○之辯護人雖另聲請將扣案之液
    態甲基安非他命送鑑驗，以查是否被告乙○○所製造之甲基
    安非他命僅屬於半成品，而屬製造未遂云云，因本院認此部
    分事證已明，當無再予鑑定之必要，附此敘明。
(八)綜上所述，被告乙○○係主導本件製造甲基安非他命事宜，
    然被告丙○○則負責實際製造甲基安非他命之工作，被告甲○○、丁○○復均明知被告乙○○、丙○○從事製造甲基安
    非他命而仍其二人製造過程中共同參與，是被告乙○○、甲○○、丁○○、丙○○上揭共同製造甲基安非他命之犯行甚
    屬明確。此外，復有扣案如附表一編號一至三、附表二編號
    一至二二（編號二二之冰箱為不知情之屋主所有）、附表三
    、附表四編號一至六、附表五編號一至四、附表六編號一至
    二五所示之供被告乙○○、甲○○、丁○○、丙○○共同製
    造甲基安非他命所用之物或因犯罪所得之物足資佐證，足認
    被告甲○○、丁○○二人上揭所辯，均係臨訟卸責之言，不
    足採信，被告乙○○、丙○○二人之自白則與事實相符，應
    堪採信。本件事證明確，被告乙○○、甲○○、丁○○、丙○○之製造甲基安非他命之犯行均堪認定，應依法論科。
二、論罪科刑：
(一)查毒品危害防制條例第四條第二項、第十七條業經總統於九
    十八年五月二十日公布，依中央法規標準法第十三條規定，
    自公布日起算至第三日起發生效力，故應於九十八年五月二
    十二日生效施行（按法規之制定與法規之修正，如有特定生
    效日之必要者，依中央法規標準法第十四條或第二十條第二
    項準用第十四條之規定，應分別特定其施行日期。法規制定
    或前次修正基於特殊因素所特定之施行日期，並不適用於日
    後修正或再次修正之條文。又法律之制定或修正，若未明定
    施行日期者，中央法規標準法雖未規定應自何時生效，然法
    律既經制定或修正並經總統公布，自應依一般原則，自公布
    日起算至第三日發生效力。至於九十二年七月九日修正公布
    之毒品危害防制條例第三十六條規定：「本條例自公布後六
    個月施行。」其立法理由係謂：「(一)依修正草案第二條第
    三項規定，法務部需會同衛生署成立審議委員會每三個月定
    期檢討調整毒品之分級及品項，而本次新增第四級毒品，有
    需要在新法施行前先經該審議會檢討後再調整公布，爰預留
    六個月緩衝期，以利處理。(二)依本條例新修正之規定，有
    必要再訂定相關子法及修正相關法規，以配合本條例之施行
    ，故亦有需要預留適當緩衝期，以利訂頒相關子法及相關法
    規之配合修正。」故該條規定，顯係因應該次修正之需，始
    預留適當之緩衝期。與本次之修正並未定有施行日期之特別
    規定，且亦未明示係基於何特殊因素而修正，自並不能適用
    九十二年七月九日修正公布之毒品危害防制條例第三十六條
    自公布後六個月施行之規定。）而被告乙○○、甲○○、丁○○、丙○○四人所為之犯行因屬接續犯（詳後述），則渠
    等犯罪行為終了之時應為最後犯罪時間之九十八年七月二十
    九日，是本件被告乙○○、甲○○、丁○○、丙○○應適用
    行為時即修正後毒品危害防制條例第四條第二項、第十七條
    第二項之規定，而無庸比較新舊法，合先敘明。
(二)查甲基安非他命係毒品危害防制條例第二條第二項第二款所
    列管之第二級毒品，不得非法製造、持有，被告乙○○、甲○○、丁○○、丙○○業已著手製造甲基安非他命，並已製
    成含有甲基安非他命成分之毒品，是核被告乙○○、甲○○
    、丁○○、丙○○所為，均係犯毒品危害防制條例第四條第
    二項之製造第二級毒品既遂罪。被告乙○○、甲○○、丁○○、丙○○製造甲基安非他命後進而持有，持有之低度行為
    應為製造之高度行為所吸收，不另論罪。又被告乙○○、甲○○、丁○○、丙○○就上揭犯行間，具有犯意聯絡及行為
    分擔，均為共同正犯。又被告乙○○、甲○○、丁○○、丙○○等人於上址製造甲基安非他命之流程，均係為達製造甲
    基安非他命之目的所為之數舉動，且於同時同地或密切接近
    之時、地實施，侵害同一之法益，各行為之獨立性極為薄弱
    ，依一般社會觀念，在時間差距上，難以強行分開，在刑法
    評價上，以視為數個舉動之接續施行，合為包括之一行為予
    以評價，較為合理，自應論以接續犯。查被告乙○○前曾於
    八十一年間，因違反麻醉藥品管理條例等案件，經法院各判
    處有期徒刑五年二月、四月確定；又於八十一年間，因違反
    懲治盜匪條例、槍砲彈藥刀械管制條例案件，經法院各判處
    有期徒刑十年、八月確定，嗣經合併定應執行刑為有期徒刑
    十五年二月確定，經入監執行後，於八十八年八月十九日縮
    短刑期假釋出監，刑期至九十六年一月二十八日縮刑期滿，
    因未經撤銷假釋而以已執行完畢論；被告甲○○前曾因違反
    槍砲彈藥刀械管制條例案件，經臺灣高等法院臺中分院於九
    十三年一月八日判處有期徒刑一年六月確定，又因施用第一
    級毒品及第二級毒品案件，經臺灣南投地方法院於九十一年
    十一月二十五日各判處有期徒刑七月及四月確定，上開各罪
    經合併定應執行刑為有期徒刑二年二月確定；另因施用第一
    級毒品及第二級毒品等案件，經本院於九十三年八月三十日
    各判處有期徒刑十月、四月，並定應執行刑為有期徒刑一年
    確定，經接續執行後，於九十六年一月十八日縮短刑期假釋
    出監，於九十六年七月十一日縮刑期滿，因未經撤銷假釋而
    以已執行完畢論；被告丙○○前因違反麻醉藥品管理條例、
    肅清煙毒條例等案件，經臺灣高等法院高雄分院於八十三年
    七月十五日判處應執行刑有期徒刑八年五月確定，又於八十
    四年間，因違反麻醉藥品管理條例、肅清煙毒條例等案件，
    經法院判處應執行刑有期徒刑三年八月確定，嗣經減刑後，
    應執行有期徒刑六年九月又十五日，經入監執行後，於九十
    四年八月二十六日入監執行殘刑，於九十七年九月十七日執
    行完畢等情，有臺灣高等法院被告前案紀錄表在卷可按，其
    三人於受徒刑之執行完畢，五年以內故意再犯本件法定本刑
    有期徒刑以上之罪，均為累犯，除被告乙○○、甲○○、丙○○所犯製造第二級毒品罪之法定本刑為無期徒刑部分，依
    法不得加重外，應就製造第二級毒品罪之有期徒刑、罰金刑
    部分加重其刑。
(三)按九十八年五月二十日修正公布之毒品危害防制條例第十七
    條第二項關於「犯第四條至第八條之罪於偵查及審判中均自
    白者，減輕其刑。」之規定，旨在獎勵犯罪人之悛悔，同時
    使偵查或審判機關易於發現真實，以利毒品查緝，俾收防制
    毒品危害之效；故不論該被告之自白，係出於自動或被動、
    簡單或詳細、一次或多次，並其自白後有無翻異，苟其於偵
    查及審判中均有自白，即應依法減輕其刑。又刑法上所稱之
    自白，係指行為人對其被訴之犯罪事實為任意性之供認而言
    （最高法院九十八年度臺上字第六九二八號判決）。本件被
    告乙○○、丙○○行為後，毒品危害防制條例既已修正公布
    施行，該條例第十七條第二項明定「犯第四條至第八條之罪
    於偵查及審判中均自白者，減輕其刑。」，被告乙○○於偵
    查及本院審判中均自白其製造第二級毒品之犯行，被告丙○○於警詢及本院審判中亦均自白其與被告乙○○共同製造第
    二級毒品之犯行，業如上述，此係有利於被告乙○○、丙○○之規定，爰各依毒品危害防制條例第十七條第二項規定減
    輕其刑，又被告乙○○、丙○○所犯上開製造第二級毒品罪
    ，就前揭加重（無期徒刑不得加重，應除外）及減輕之事由
    ，應依法先加後減之。
(四)爰審酌被告乙○○、甲○○、丁○○、丙○○四肢健全，不
    思從事正當工作安分守己，率然從事製造甲基安非他命之犯
    行，倘其日後製造甲基安非他命完成流入市面，將嚴重戕害
    社會大眾身心健康，犯罪所生潛在危害甚為嚴重，復參酌被
    告乙○○係基於主導犯罪之地位，被告丙○○參與製造程度
    較深，被告甲○○、丁○○僅負責購買、搬運相關原料及工
    具，涉案情節較輕，暨被告乙○○、丙○○犯後均已坦承犯
    刑，態度良好等一切情狀，分別量處如主文所示之刑，以資
    懲儆。雖公訴檢察官具體求處被告乙○○有期徒刑十二年，
    併科罰金一百萬元、求處被告甲○○、丁○○各有期徒刑八
    年，併科罰金二十萬元、求處被告丙○○有期徒刑八年，併
    科罰金五十萬元，併均宣告刑前強制工作三年等語，惟本院
    認被告乙○○、甲○○、丁○○、丙○○犯製造第二級毒品
    罪，所製造之第二級毒品尚未流通在外，其所造成之危害及
    上開等情狀，被告乙○○、丙○○復有毒品危害防制條例第
    十七條第二項規定減輕其刑之適用，是本院認以各量處如主
    文所示之刑為適當，檢察官上揭之求刑，稍嫌過重。又被告
    乙○○、甲○○、丁○○、丙○○前雖曾有如事實欄所示之
    犯罪紀錄，然依被告乙○○、甲○○、丁○○、丙○○上述
    前科紀錄，被告乙○○係犯盜匪及槍砲案件，被告甲○○係
    犯槍砲及施用毒品案件、被告丁○○係犯搶奪案件、被告丙○○則係犯違反麻罪藥品管理條例、肅清煙毒條例等案件，
    本案犯罪之時間距渠等前案相隔已有數年之久，顯難認渠等
    有犯罪習慣或因遊蕩或懶惰成習而犯罪者，而公訴人復未敘
    明被告乙○○、甲○○、丁○○、丙○○有何犯罪習慣或因
    遊蕩或懶惰成習而犯罪之具體情狀，是其請求宣告被告強制
    工作，尚有未合，礙難准許，附此敘明。
三、從刑部分：
(一)扣案如附表二編號五所示之第二級毒品甲基安非他命共二十
    包（含外包裝二十個，驗前總毛重七二九‧一八公克，包裝
    塑膠袋總重約三三‧一五公克，驗前純質淨重六六一‧二二
    公克，鑑驗用罄０‧一一公克），及扣案如附表二編號一、
    三、四、六、十四、十五、附表三編號十所示之物，經鑑驗
    結果均含有第二級毒品甲基安非他命成分，（上揭外包裝二
    十個與如附表二編號一、三、四、六、十四、十五、附表三
    編號十所示之物均與甲基安非他命難以析離，均應視為第二
    級毒品，法務部調查局九十三年三月十九日調科壹字第０九
    三００一一三０六０號函意旨參照），均係屬毒品危害防制
    條例第二條第二項第二款所管制之第二級毒品，不論屬於犯
    人與否，應依毒品危害防制條例第十八條第一項前段之規定
    沒收銷燬之。至因取樣鑑定而滅失不存在之第二級毒品，自
    無再予以宣告沒收之必要，附此敘明。
(二)再按毒品危害防制條例第十九條第一項有關沒收之規定，係
    刑法第三十八條第一項第二款、第三項之特別規定，採義務
    沒收主義，但上開法條既無「不問屬於犯人與否，沒收之。
    」之規定，故供犯該項所列之罪所用之物，如屬於犯人所有
    ，即應沒收；如非犯人所有，則不在得予沒收之列（最高法
    院九十三年度台上字第一００八號判決要旨參照）。查扣案
    如附表一編號一至三、附表五編號一至四所示之物，分別係
    被告乙○○、丙○○所有並各供犯本件製造甲基安非他命所
    用之物，附表四編號四、六所示之物係被告甲○○所有供本
    件犯罪所用之物，另扣案如附表二編號八至十三、十六至二
    一、附表三編號一至九、十一、十二、附表四編號二、三、
    五、附表六編號一至八、十至二五所示之物，則係被告乙○○所有供犯本件製造甲基安非他命所用之物，均業據被告乙○○、被告甲○○於警詢、本院審理時、被告丙○○於本院
    審理時供述在卷，應依毒品危害防制條例第十九條第一項前
    段規定，宣告沒收（至送驗耗損之部分無庸再諭知沒收）。
(三)再按毒品危害防制條例第二條第二項規定，毒品依其成癮性
    、濫用性及對社會危害性分為四級，並就製造、運輸、販賣
    、意圖販賣而持有、以非法方法使人施用、引誘他人施用及
    轉讓等不同品項毒品之行為，分別定其處罰。至施用或持有
    第三、四級毒品，因其可罰性較低，故予除罪化，僅就施用
    及持有第一、二級毒品科以刑罰。惟鑑於第三、四級毒品均
    係管制藥品，特於同條例第十一條之一明定無正當理由，不
    得擅自持有；第十八條第一項後段復規定查獲之第三、四級
    毒品，無正當理由而擅自持有者，沒入銷燬之。從而，依同
    條例第十八條第一項後段應沒入銷燬之毒品，專指查獲之施
    用、持有第三、四級毒品而言；倘係查獲之製造、運輸、販
    賣、意圖販賣而持有、以非法方法使人施用、引誘他人施用
    或轉讓之第三、四級毒品，既屬同條例相關法條明文規定處
    罰之犯罪行為，即非該條項應沒入銷燬之範圍。又同條例第
    十九條第一項所定「供犯罪所用或因犯罪所得之物」，係指
    犯第四條至第九條、第十二條、第十三條或第十四條第一項
    、第二項之罪所用或所得之物，不包括毒品本身在內，自不
    得為第三、四級毒品之沒收依據。同條例對於查獲之製造、
    運輸、販賣、意圖販賣而持有、以非法方法使人施用、引誘
    他人施用及轉讓第三、四級毒品之沒收，並無特別規定，如
    其行為已構成犯罪，則該毒品即屬不受法律保護之違禁物，
    應回歸刑法之適用，依刑法第三十八條第一項第一款之規定
    沒收之（最高法院九十五年度臺上字第九一一號判決參照）
    。扣案如附表二編號二、七、附表四編號一、附表六編號九
    所示之物，經檢驗結果含有微量四級毒品：毒品先驅原料「
    麻黃」或第四級毒品「去甲麻黃（新麻黃）」之成分
    ，有上揭鑑驗報告在卷足憑，均屬第四級毒品，屬違禁物，
    應依刑法第三十八條第一項第一款規定宣告沒收。至因取樣
    鑑定而滅失不存在之第四級毒品，自無再予以宣告沒收之必
    要，附此敘明。
(四)另扣案如附表二編號二二所示之冰箱一個，雖係被告乙○○
    供犯製造甲基安非他命所用之物，然該冰箱因係屬不知情之
    房東所有之物，業據被告乙○○於警詢供述在卷，復非屬違
    禁物，爰不另宣告沒收；另被告乙○○上揭使用之門號00
    00000000、0000000000、000000
    0000號等行動電話，被告丁○○上揭使用之門號000
    0000000、0000000000號行動電話，被告
    丙○○上揭使用之門號0000000000號行動電話，
    雖係供其三人本件犯罪所之物，然因均非屬其三人所有之物
    ，業據其三人於本院審理時供述在卷，復非屬違禁物，亦不
    另宣告沒收。又按刑法第三十八條規定之沒收，為從刑之一
    種，具有刑罰及保安處分之性質，且與主刑有從屬關係，依
    主從不可分原則，應於裁判時附隨於主刑而宣告，故該條第
    一項第一款至第三款規定之沒收物，須與犯罪有直接關係並
    於犯罪事實中有具體之記載，始能於判決主文宣示沒收（最
    高法院九十一年度臺非字第六七號判決意旨參照）。則扣案
    如附表一編號四至九、附表二編號二三、二四、附表四編號
    七至十五、附表五編號五至九、附表六編號二六至四一所示
    之物，被告乙○○、甲○○、丁○○、丙○○均否認與本案
    有何關聯，亦無證據證明與本件被告乙○○、甲○○、丁○○、丙○○製造甲基安非他命之犯行有關，爰均不另宣告沒
    收，附此敘明。
據上論斷，應依刑事訴訟法第二百九十九條第一項前段，毒品危
害防制條例第四條第二項、第十七條第二項、第十八條第一項前
段、第十九條第一項，刑法第十一條、第二十八條、第四十七條
第一項、第三十八條第一項第一款，判決如主文。
中    華    民    國    99    年    4     月    12    日
                  刑事第十一庭  審判長法  官  李雅俐
                                      法  官  羅智文
                                      法  官  王世華
以上正本證明與原本無異。
如不服本判決應於收受判決後10日內向本院提出上訴書狀，並應
敘述具體理由。其未敘述上訴理由者，應於上訴期間屆滿後20日
內向本院補提理由書（均須按他造當事人之人數附繕本）「切勿
逕送上級法院」。
                                      書記官  蕭訓慧
中    華    民    國    99    年    4     月    12    日
附錄法條：
附錄本案論罪科刑法條：
中華民國98年5月20日公布修正毒品危害防制條例第4條
製造、運輸、販賣第一級毒品者，處死刑或無期徒刑；處無期徒
刑者，得併科新臺幣二千萬元以下罰金。
製造、運輸、販賣第二級毒品者，處無期徒刑或七年以上有期徒
刑，得併科新臺幣一千萬元以下罰金。
製造、運輸、販賣第三級毒品者，處五年以上有期徒刑，得併科
新臺幣七百萬元以下罰金。
製造、運輸、販賣第四級毒品者，處三年以上十年以下有期徒刑
，得併科新臺幣三百萬元以下罰金。
製造、運輸、販賣專供製造或施用毒品之器具者，處一年以上七
年以下有期徒刑，得併科新臺幣一百萬元以下罰金。
前五項之未遂犯罰之。
附表一
┌──┬─────────┬───┬───────────┬──────────────────┐
│編號│扣押物品名稱及數量│持有人│    扣  押  地  點    │           備          註           │
├──┼─────────┼───┼───────────┼──────────────────┤
│1   │摩托羅拉牌行動電話│乙○○│臺中市○區○○路1段88 │                                    │
│    │1支（序號為0000000│      │號「簡愛汽車旅館」    │                                    │
│    │00000000號、含0989│      │                      │                                    │
│    │033486號SIM卡1張）│      │                      │                                    │
├──┼─────────┼───┼───────────┼──────────────────┤
│2   │NOKIA牌行動電話1支│  "   │臺中市○區○○路1段88 │                                    │
│    │（序號000000000000│      │號「簡愛汽車旅館」    │                                    │
│    │823號、含000000000│      │                      │                                    │
│    │0號SIM卡1張）     │      │                      │                                    │
├──┼─────────┼───┼───────────┼──────────────────┤
│3   │UTEC牌行動電話1支 │  "   │臺中市○區○○路1段88 │                                    │
│    │（序號000000000000│      │號「簡愛汽車旅館」    │                                    │
│    │031號、含000000000│      │                      │                                    │
│    │1 號SIM卡1張）    │      │                      │                                    │
├──┼─────────┼───┼───────────┼──────────────────┤
│4   │甲基安非他命1包   │  "   │臺中市○區○○路1段88 │含袋重０‧八一公克。                │
│    │                  │      │號「簡愛汽車旅館」    │被告乙○○於本院審理時供稱係供己施用│
│    │                  │      │                      │，與本案無關。                      │
│    │                  │      │                      │                                    │
│    │                  │      │                      │                                    │
│    │                  │      │                      │                                    │
│    │                  │      │                      │                                    │
│    │                  │      │                      │                                    │
│    │                  │      │                      │                                    │
│    │                  │      │                      │                                    │
│    │                  │      │                      │                                    │
├──┼─────────┼───┼───────────┼──────────────────┤
│5   │GPLUS牌行動電話1支│  "   │臺中市○區○○路1段88 │                                    │
│    │（無SIM卡）       │      │號「簡愛汽車旅館」    │                                    │
├──┼─────────┼───┼───────────┼──────────────────┤
│6   │輕鬆打SIM卡1片（序│  "   │臺中市○區○○路1段88 │                                    │
│    │號：00000000000000│      │號「簡愛汽車旅館」    │                                    │
│    │ ）               │      │                      │                                    │
├──┼─────────┼───┼───────────┼──────────────────┤
│7   │威寶旺卡SIM卡1片（│  "   │臺中市○區○○路1段88 │                                    │
│    │序號：000000000000│      │號「簡愛汽車旅館」    │                                    │
│    │006）             │      │                      │                                    │
├──┼─────────┼───┼───────────┼──────────────────┤
│8   │家樂福電信SIM卡1片│  "   │臺中市○區○○路1段88 │                                    │
│    │（序號：0000000000│      │號「簡愛汽車旅館」    │                                    │
│    │0891）            │      │                      │                                    │
├──┼─────────┼───┼───────────┼──────────────────┤
│9   │現金新臺幣50萬7000│  "   │臺中市○區○○路1段88 │                                    │
│    │元                │      │號「簡愛汽車旅館」    │                                    │
└──┴─────────┴───┴───────────┴──────────────────┘
附表二
┌──┬─────────┬───┬───────────┬──────────────────┐
│編號│扣押物品名稱及數量│持有人│    扣  押  地  點    │           備          註           │
├──┼─────────┼───┼───────────┼──────────────────┤
│1   │黃褐色液體1盒     │乙○○│臺中縣潭子鄉○○路○段 │檢出微量二級毒品「甲基安非他命」（  │
│    │                  │      │17號4樓之5（浴室）    │Methamphet amine）、四級毒品：毒品先│
│    │                  │      │                      │驅原料「麻黃」（Ephedrine）等成分 │
│    │                  │      │                      │。                                  │
├──┼─────────┼───┼───────────┼──────────────────┤
│2   │黃色液體1瓶       │  "   │臺中縣潭子鄉○○路○段 │檢出微量四級毒品：毒品先驅原料「麻黃│
│    │                  │      │17號4樓之5（浴室）    │」（Ephedrine）成分。             │
├──┼─────────┼───┼───────────┼──────────────────┤
│3   │褐色液體2瓶、綠色 │  "   │臺中縣潭子鄉○○路○段 │予以編號G1至G3；                    │
│    │液體1瓶           │      │17號4樓之5（冰箱上層冷│(1)編號G1：經檢視為褐色液體；驗前毛重│
│    │                  │      │凍櫃）                │  四四三六‧六七克（包裝塑膠罐重一七│
│    │                  │      │                      │  二‧０七公克）；取一六‧五五公克鑑│
│    │                  │      │                      │  定用罄，餘四二四八‧０五公克；檢出│
│    │                  │      │                      │  二級毒品「甲基安非他命」（Methamph│
│    │                  │      │                      │  etamine）、微量四級毒品：毒品先驅 │
│    │                  │      │                      │  原料「麻黃」（Ephedrine）、「假 │
│    │                  │      │                      │  麻黃」（Pseudoephedrine）等成分 │
│    │                  │      │                      │  ；測得甲基安非他命純度約二％，驗前│
│    │                  │      │                      │  純質淨重約八五‧二九公克。        │
│    │                  │      │                      │(2)編號G2：經檢視為褐色液體；驗前毛重│
│    │                  │      │                      │  二０二五‧一六克（包裝鐵鍋重二五八│
│    │                  │      │                      │  ‧０一公克）；取五‧０四公克鑑定用│
│    │                  │      │                      │  罄，餘一七六二‧一一公克；檢出二級│
│    │                  │      │                      │  毒品「甲基安非他命」（Methamphetam│
│    │                  │      │                      │  ine）、四級毒品：毒品先驅原料「麻 │
│    │                  │      │                      │  黃」（Ephedrine）、「假麻黃」 │
│    │                  │      │                      │  （Pseudoephedrine）等成分；測得甲 │
│    │                  │      │                      │  基安非他命純度約一五％，驗前純質淨│
│    │                  │      │                      │  重約二六五‧０七公克；測得（假）麻│
│    │                  │      │                      │  黃純度約十八％，驗前純質淨重約三│
│    │                  │      │                      │  一八‧０八公克。                  │
│    │                  │      │                      │(3)編號G3：經檢視為綠色液體；驗前毛重│
│    │                  │      │                      │  一九八五‧九七克（包裝塑膠盒重二一│
│    │                  │      │                      │  六‧二五公克）；取六‧九九公克鑑定│
│    │                  │      │                      │  用罄，餘一七六二‧七三公克；檢出二│
│    │                  │      │                      │  級毒品「甲基安非他命」（Methamphet│
│    │                  │      │                      │  amine）、微量四級毒品：毒品先驅原 │
│    │                  │      │                      │  料「麻黃」（Ephedrine）、「假麻 │
│    │                  │      │                      │  黃」（Pseudoephedrine）等成分； │
│    │                  │      │                      │  測得甲基安非他命純度約二％，驗前純│
│    │                  │      │                      │  質淨重約三五‧三九公克。          │
├──┼─────────┼───┼───────────┼──────────────────┤
│4   │褐色液體4瓶、綠色 │  "   │臺中縣潭子鄉○○路○段 │予以編號H1至H5；                    │
│    │液體1瓶           │      │17號4樓之5（冰箱下層冷│(1)編號H1：經檢視為褐色液體；驗前毛重│
│    │                  │      │藏櫃）                │  一二八三‧三九公克（包裝玻璃杯重四│
│    │                  │      │                      │  二八‧０九公克）；取三‧九四公克鑑│
│    │                  │      │                      │  定用罄，餘八五一‧三六公克；檢出二│
│    │                  │      │                      │  級毒品「甲基安非他命」（Methamphet│
│    │                  │      │                      │  amine）、微量四級毒品：毒品先驅原 │
│    │                  │      │                      │  料「麻黃」（Ephedrine）、「假麻 │
│    │                  │      │                      │  黃」（Pseudoephedrine）等成分； │
│    │                  │      │                      │  測得甲基安非他命純度約二五％，驗前│
│    │                  │      │                      │  純質淨重約二一三‧八二公克。      │
│    │                  │      │                      │(2)編號H2：經檢視為褐色液體；驗前毛重│
│    │                  │      │                      │  一三二七‧七三公克（包裝玻璃杯重四│
│    │                  │      │                      │  二八‧０九公克）；取三‧九八公克鑑│
│    │                  │      │                      │  定用罄，餘八九五‧六六公克；檢出二│
│    │                  │      │                      │  級毒品「甲基安非他命」（Methamphet│
│    │                  │      │                      │  amine）成分；測得純度約三五％，驗 │
│    │                  │      │                      │  前純質淨重約三一四‧八七公克。    │
│    │                  │      │                      │(3)編號H3：經檢視為褐色液體；驗前毛重│
│    │                  │      │                      │  一四九二‧二九公克（包裝塑膠盒重九│
│    │                  │      │                      │  五‧七九公克）；取五‧八六公克鑑定│
│    │                  │      │                      │  用罄，餘一三九０‧六四公克；檢出二│
│    │                  │      │                      │  級毒品「甲基安非他命」（Methamphet│
│    │                  │      │                      │  amine）、四級毒品：毒品先驅原料「 │
│    │                  │      │                      │  麻黃」（Ephedrine）、「假麻黃 │
│    │                  │      │                      │  」（Pseudoephedrine）等成分；測得 │
│    │                  │      │                      │  甲基安非他命純度約一七％，驗前純質│
│    │                  │      │                      │  淨重約二三七‧四０公克；測得（假）│
│    │                  │      │                      │  麻黃純度約一五％，驗前純質淨重約│
│    │                  │      │                      │  二０九‧四七公克。                │
│    │                  │      │                      │(4)編號H4：經檢視為褐色液體；驗前毛重│
│    │                  │      │                      │  四三０‧三八公克（包裝玻璃杯重一一│
│    │                  │      │                      │  三‧五六公克）；取五‧六九公克鑑定│
│    │                  │      │                      │  用罄，餘三一一‧一三公克；檢出二級│
│    │                  │      │                      │  毒品「甲基安非他命」（Methamphetam│
│    │                  │      │                      │  ine）、微量四級毒品：毒品先驅原料 │
│    │                  │      │                      │  「麻黃」（Ephedrine）、「假麻黃 │
│    │                  │      │                      │  」（Pseudoephedrine）等成分；測 │
│    │                  │      │                      │  得甲基安非他命純度約五％，驗前純質│
│    │                  │      │                      │  淨重約一五‧八四公克。            │
│    │                  │      │                      │(5)編號H5：經檢視為綠色液體；驗前毛重│
│    │                  │      │                      │  一九一‧二八公克（包裝玻璃杯重八七│
│    │                  │      │                      │  ‧０二公克）；取四‧六九公克鑑定用│
│    │                  │      │                      │  罄，餘九九‧五七公克；檢出二級毒品│
│    │                  │      │                      │  「甲基安非他命」（Methamphetamine │
│    │                  │      │                      │  ）、微量四級毒品：毒品先驅原料「麻│
│    │                  │      │                      │  黃」（Ephedrine）、「假麻黃」 │
│    │                  │      │                      │  （Pseudoephedrine）等成分；測得甲 │
│    │                  │      │                      │  基安非他命純度約二％，驗前純質淨重│
│    │                  │      │                      │  約二‧０八公克。                  │
├──┼─────────┼───┼───────────┼──────────────────┤
│5   │甲基安非他命20包  │  "   │臺中縣潭子鄉○○路○段 │20包一併送驗，經檢視均為淡黃色晶體，│
│    │                  │      │17號4樓之5（客廳桌上）│外觀型態均相似，驗前總毛重七二九‧一│
│    │                  │      │                      │八公克（包裝塑膠袋總重約三三‧一五公│
│    │                  │      │                      │克），另予以編號I1至I20，隨機抽取編 │
│    │                  │      │                      │號I11鑑定，淨重三六‧七０公克，取０ │
│    │                  │      │                      │‧一一公克鑑定用罄，餘三六‧五九公克│
│    │                  │      │                      │；檢出二級毒品「甲基安非他命」（Meth│
│    │                  │      │                      │amphetamine）成分；純度約九五％；依 │
│    │                  │      │                      │據抽測純度值，推估編號I1至I20均含甲 │
│    │                  │      │                      │基安非他命之驗前總純質淨重約六六一‧│
│    │                  │      │                      │二二公克。                          │
├──┼─────────┼───┼───────────┼──────────────────┤
│6   │分液漏斗1支       │  "   │臺中縣潭子鄉○○路○段 │經檢視為淡黃色液體及土黃色殘渣；驗前│
│    │                  │      │17號4樓之5（浴室）    │毛重三二四七‧八０克（包裝鐵架及玻璃│
│    │                  │      │                      │分液漏斗重二三九五‧三八公克）；取五│
│    │                  │      │                      │‧０四公克鑑定用罄，餘八四七‧三八公│
│    │                  │      │                      │克；檢出二級毒品「甲基安非他命」（  │
│    │                  │      │                      │Methamphetamine）、四級毒品：毒品先 │
│    │                  │      │                      │驅原料「麻黃」（Ephedrine）等成分 │
│    │                  │      │                      │；測得甲基安非他命純度約四％，驗前純│
│    │                  │      │                      │質淨重約三四‧０九公克；測得麻黃純│
│    │                  │      │                      │度約四％，驗前純質淨重約三四‧０九公│
│    │                  │      │                      │克。（因與第二級毒品甲基安非他命無從│
│    │                  │      │                      │析離而應視為第二級毒品）            │
├──┼─────────┼───┼───────────┼──────────────────┤
│7   │過濾組1組         │  "   │臺中縣潭子鄉○○路○段 │經檢視為黃色液體；驗前毛重四六一‧四│
│    │                  │      │17號4樓之5（浴室）    │七克（包裝塑膠盒及過濾網重二一八‧八│
│    │                  │      │                      │一公克）；取六‧一二公克鑑定用罄，餘│
│    │                  │      │                      │二三六‧五四公克；檢出微量四級毒品：│
│    │                  │      │                      │毒品先驅原料「麻黃」（Ephedrine） │
│    │                  │      │                      │成分。                              │
│    │                  │      │                      │                                    │
│    │                  │      │                      │                                    │
│    │                  │      │                      │                                    │
├──┼─────────┼───┼───────────┼──────────────────┤
│8   │氫氧化鈉1瓶       │  "   │臺中縣潭子鄉○○路○段 │                                    │
│    │                  │      │17號4樓之5（浴室）    │                                    │
├──┼─────────┼───┼───────────┼──────────────────┤
│9   │鹽酸溶液2瓶       │  "   │臺中縣潭子鄉○○路○段 │                                    │
│    │                  │      │17號4樓之5（廚房流理檯│                                    │
│    │                  │      │吊櫃）                │                                    │
├──┼─────────┼───┼───────────┼──────────────────┤
│10  │氫氧化鈉2瓶       │  "   │臺中縣潭子鄉○○路○段 │                                    │
│    │                  │      │17號4樓之5（廚房流理檯│                                    │
│    │                  │      │吊櫃）                │                                    │
├──┼─────────┼───┼───────────┼──────────────────┤
│11  │鍋子1個           │  "   │臺中縣潭子鄉○○路○段 │                                    │
│    │                  │      │17號4樓之5（廚房流理檯│                                    │
│    │                  │      │抽屜）                │                                    │
├──┼─────────┼───┼───────────┼──────────────────┤
│12  │酸鹼試紙1束       │  "   │臺中縣潭子鄉○○路○段 │                                    │
│    │                  │      │17號4樓之5（冰箱上緣）│                                    │
│    │                  │      │                      │                                    │
├──┼─────────┼───┼───────────┼──────────────────┤
│13  │溫度計1支         │  "   │臺中縣潭子鄉○○路○段 │                                    │
│    │                  │      │17號4樓之5（冰箱上緣）│                                    │
│    │                  │      │                      │                                    │
├──┼─────────┼───┼───────────┼──────────────────┤
│14  │玻璃燒杯1個       │  "   │臺中縣潭子鄉○○路○段 │經檢視為玻璃杯，底部有白色結晶殘渣，│
│    │                  │      │17號4樓之5（廚房流理檯│以甲醇溶劑洗滌後，取洗滌液鑑定，檢出│
│    │                  │      │水槽旁）              │二級毒品「甲基安非他命」（Methamphet│
│    │                  │      │                      │amine）、四級毒品：毒品先驅原料「麻 │
│    │                  │      │                      │黃」（Ephedrine）、「假麻黃」（P│
│    │                  │      │                      │seudoephedrine）等成分。            │
│    │                  │      │                      │（因與第二級毒品甲基安非他命無從析離│
│    │                  │      │                      │而應視為第二級毒品）                │
│    │                  │      │                      │                                    │
├──┼─────────┼───┼───────────┼──────────────────┤
│15  │錐形瓶1個         │  "   │臺中縣潭子鄉○○路○段 │經檢視為玻璃燒杯，底部有白色結晶殘渣│
│    │                  │      │17號4樓之5（廚房流理檯│，以甲醇溶劑洗滌後，取洗滌液鑑定，檢│
│    │                  │      │                      │出二級毒品「甲基安非他命」（Methamph│
│    │                  │      │                      │etamine）、四級毒品：毒品先驅原料「 │
│    │                  │      │                      │麻黃」（Ephedrine）、「假麻黃」 │
│    │                  │      │                      │（Pseudoephedrine）等成分。         │
│    │                  │      │                      │（因與第二級毒品甲基安非他命無從析離│
│    │                  │      │                      │而應視為第二級毒品）                │
│    │                  │      │                      │                                    │
├──┼─────────┼───┼───────────┼──────────────────┤
│16  │過濾用具1組（陶磁 │  "   │臺中縣潭子鄉○○路○段 │                                    │
│    │漏斗1大1小、側孔  │      │17號4樓之5（客廳）    │                                    │
│    │燒瓶1支、馬達1個）│      │                      │                                    │
│    │                  │      │                      │                                    │
│    │                  │      │                      │                                    │
├──┼─────────┼───┼───────────┼──────────────────┤
│17  │空夾鏈袋1大包     │  "   │臺中縣潭子鄉○○路○段 │被告乙○○於本院供稱有時候要裝製造甲│
│    │                  │      │17號4樓之5（客廳桌上）│基安非他命之原料來秤重（本院卷二第四│
│    │                  │      │                      │六頁反面）                          │
├──┼─────────┼───┼───────────┼──────────────────┤
│18  │玻璃攪拌棒1支     │  "   │臺中縣潭子鄉○○路○段 │                                    │
│    │                  │      │17號4樓之5（客廳矮櫃）│                                    │
│    │                  │      │                      │                                    │
├──┼─────────┼───┼───────────┼──────────────────┤
│19  │高級精鹽空袋1只   │  "   │臺中縣潭子鄉○○路○段 │                                    │
│    │                  │      │17號4樓之5（廚房水槽）│                                    │
├──┼─────────┼───┼───────────┼──────────────────┤
│20  │電子磅秤1個       │  "   │臺中縣潭子鄉○○路○段 │                                    │
│    │                  │      │17號4樓之5（客廳桌上）│                                    │
│    │                  │      │                      │                                    │
├──┼─────────┼───┼───────────┼──────────────────┤
│21  │電風扇1組         │  "   │臺中縣潭子鄉○○路○段 │被告乙○○至大賣場買的（警卷第九頁）│
│    │                  │      │17號4樓之5（客廳矮櫃）│                                    │
├──┼─────────┼───┼───────────┼──────────────────┤
│22  │電冰箱1個         │  "   │臺中縣潭子鄉○○路○段 │不知情之屋主所有                    │
│    │                  │      │17號4樓之5（廚房）    │                                    │
│    │                  │      │                      │                                    │
├──┼─────────┼───┼───────────┼──────────────────┤
│23  │玻璃培養皿9組     │  "   │臺中縣潭子鄉○○路○段 │                                    │
│    │                  │      │17號4樓之5（客廳矮櫃）│                                    │
├──┼─────────┼───┼───────────┼──────────────────┤
│24  │吸食器1組（含酒精 │  "   │臺中縣潭子鄉○○路○段 │                                    │
│    │1瓶）             │      │17號4樓之5（客廳桌上）│                                    │
│    │                  │      │                      │                                    │
└──┴─────────┴───┴───────────┴──────────────────┘
附表三
┌──┬─────────┬───┬────────────┬─────────────────┐
│編號│扣押物品名稱及數量│持有人│   扣   押   地   點    │          備          註          │
├──┼─────────┼───┼────────────┼─────────────────┤
│1   │三氯甲烷2瓶       │乙○○│南投縣國姓鄉○○路135號 │                                  │
├──┼─────────┼───┼────────────┼─────────────────┤
│2   │乙醚4瓶           │  "   │南投縣國姓鄉○○路135號 │                                  │
├──┼─────────┼───┼────────────┼─────────────────┤
│3   │醋酸鈉2瓶         │  "   │南投縣國姓鄉○○路135號 │                                  │
├──┼─────────┼───┼────────────┼─────────────────┤
│4   │氫氧化鈉1瓶       │  "   │南投縣國姓鄉○○路135號 │                                  │
├──┼─────────┼───┼────────────┼─────────────────┤
│5   │鹽酸2瓶           │  "   │南投縣國姓鄉○○路135號 │                                  │
├──┼─────────┼───┼────────────┼─────────────────┤
│6   │硫酸4瓶           │  "   │南投縣國姓鄉○○路135號 │                                  │
├──┼─────────┼───┼────────────┼─────────────────┤
│7   │醋酸4瓶           │  "   │南投縣國姓鄉○○路135號 │                                  │
├──┼─────────┼───┼────────────┼─────────────────┤
│8   │二氯甲烷1瓶       │  "   │南投縣國姓鄉○○路135號 │                                  │
├──┼─────────┼───┼────────────┼─────────────────┤
│9   │活性碳素1包       │  "   │南投縣國姓鄉○○路135號 │                                  │
├──┼─────────┼───┼────────────┼─────────────────┤
│10  │濾網3個           │  "   │南投縣國姓鄉○○路135號 │經檢視為濾網三支，均未發現明顯晶體│
│    │                  │      │                        │殘渣，以甲醇溶劑洗滌後，取洗滌液鑑│
│    │                  │      │                        │定；檢出二級毒品「甲基安非他命」（│
│    │                  │      │                        │Methamphetamine）成分。（因與第二 │
│    │                  │      │                        │級毒品甲基安非他命無從析離而應視為│
│    │                  │      │                        │第二級毒品）                      │
├──┼─────────┼───┼────────────┼─────────────────┤
│11  │塑膠盤1批         │  "   │南投縣國姓鄉○○路135號 │                                  │
├──┼─────────┼───┼────────────┼─────────────────┤
│12  │不含毒品成份之液體│  "   │南投縣國姓鄉○○路135號 │經檢視為淡黃色黏稠狀液體；驗前毛重│
│    │1桶               │      │                        │二一四八五‧００克（包裝塑膠桶重約│
│    │                  │      │                        │一四００‧００公克）；取四‧六六公│
│    │                  │      │                        │克鑑定用罄，餘二００八０‧三四公克│
│    │                  │      │                        │；未檢出二級毒品「甲基安非他命」（│
│    │                  │      │                        │Methamphetamine）、四級毒品：毒品 │
│    │                  │      │                        │先驅原料「麻黃」（Ephedrine）等 │
│    │                  │      │                        │成分。                            │
└──┴─────────┴───┴────────────┴─────────────────┘
附表四
┌──┬─────────┬───┬────────────┬─────────────────┐
│編號│扣押物品名稱及數量│持有人│   扣   押   地   點    │          備          註          │
├──┼─────────┼───┼────────────┼─────────────────┤
│1   │白色粉末3包       │甲○○│臺中縣潭子鄉○○路80巷3 │經檢視均為白色粉末；驗前總毛重一０│
│    │                  │      │號7樓、8樓              │八三‧二一克（包裝塑膠袋總重約二二│
│    │                  │      │                        │‧二六公克）；共取０‧五五公克鑑定│
│    │                  │      │                        │用罄，總餘一０六０‧四０公克；均檢│
│    │                  │      │                        │出微量四級毒品：毒品先驅原料「去甲│
│    │                  │      │                        │麻黃（新麻黃）」（Phenylpropan│
│    │                  │      │                        │olamine、Norephedrine）成分。     │
├──┼─────────┼───┼────────────┼─────────────────┤
│2   │氫氣2罐           │  "   │臺中縣潭子鄉○○路80巷3 │                                  │
│    │                  │      │號7樓、8樓              │                                  │
├──┼─────────┼───┼────────────┼─────────────────┤
│3   │平底鍋1個         │  "   │臺中縣潭子鄉○○路80巷3 │                                  │
│    │                  │      │號7樓、8樓              │                                  │
├──┼─────────┼───┼────────────┼─────────────────┤
│4   │MOTOROLA手機1支（ │  "   │臺中縣潭子鄉○○路80巷3 │申辦人雖非被告甲○○，然係屬被告石│
│    │序號：000000000000│      │號7樓、8樓              │孟弘所有之物（見本院卷三第一六八頁│
│    │61號、含0000000000│      │                        │）                                │
│    │號SIM卡1張）      │      │                        │                                  │
├──┼─────────┼───┼────────────┼─────────────────┤
│5   │磅秤1個           │  "   │臺中縣潭子鄉○○路80巷3 │                                  │
│    │                  │      │號7樓、8樓              │                                  │
├──┼─────────┼───┼────────────┼─────────────────┤
│6   │MOTOROLA手機1支（ │  "   │臺中縣潭子鄉○○路80巷3 │申辦人雖非被告甲○○，然係屬被告石│
│    │序號：000000000000│      │號7樓、8樓              │孟弘所有之物（見本院卷三第一六八頁│
│    │784號、含000000000│      │                        │）                                │
│    │3號SIM卡1張）     │      │                        │                                  │
├──┼─────────┼───┼────────────┼─────────────────┤
│7   │甲基安非他命1包   │  "   │臺中縣潭子鄉○○路80巷3 │送驗淨重一‧九六六公克、驗餘淨重一│
│    │                  │      │號7樓、8樓              │‧九六六公克；檢出「甲基安非他命」│
│    │                  │      │                        │（Methamphetamine）。             │
├──┼─────────┼───┼────────────┼─────────────────┤
│8   │甲基安非他命1包   │  "   │臺中縣潭子鄉○○路80巷3 │送驗淨重一‧七二三公克、驗餘淨重一│
│    │                  │      │號7樓、8樓              │‧七二一公克；檢出「甲基安非他命」│
│    │                  │      │                        │（Methamphetamine）。             │
├──┼─────────┼───┼────────────┼─────────────────┤
│9   │甲基安非他命1包   │  "   │臺中縣潭子鄉○○路80巷3 │送驗淨重０‧六二四公克、驗餘淨重０│
│    │                  │      │號7樓、8樓              │‧六二三公克；檢出「甲基安非他命」│
│    │                  │      │                        │（Methamphetamine）。             │
├──┼─────────┼───┼────────────┼─────────────────┤
│10  │海洛因1包（含袋毛 │  "   │臺中縣潭子鄉○○路80巷3 │                                  │
│    │重約4.86公克）    │      │號7樓、8樓              │                                  │
├──┼─────────┼───┼────────────┼─────────────────┤
│11  │海洛因1包         │  "   │臺中縣潭子鄉○○路80巷3 │送驗淨重０‧四０九公克、驗餘淨重０│
│    │                  │      │號7樓、8樓              │‧四０四公克；檢出「海洛因」（Hero│
│    │                  │      │                        │in）。                            │
├──┼─────────┼───┼────────────┼─────────────────┤
│12  │注射針筒5支       │  "   │臺中縣潭子鄉○○路80巷3 │                                  │
│    │                  │      │號7樓、8樓              │                                  │
├──┼─────────┼───┼────────────┼─────────────────┤
│13  │玻璃球1支（吸     │  "   │臺中縣潭子鄉○○路80巷3 │                                  │
│    │食安非他命用）    │      │號7樓、8樓              │                                  │
├──┼─────────┼───┼────────────┼─────────────────┤
│14  │止血帶1條         │  "   │臺中縣潭子鄉○○路80巷3 │                                  │
│    │                  │      │號7樓、8樓              │                                  │
├──┼─────────┼───┼────────────┼─────────────────┤
│15  │塑膠方型容器2個（ │  "   │臺中縣潭子鄉○○路80巷3 │                                  │
│    │藍色及紅色）      │      │號7樓、8樓              │                                  │
└──┴─────────┴───┴────────────┴─────────────────┘
附表五
┌──┬─────────┬───┬────────────┬─────────────────┐
│編號│扣押物品名稱及數量│持有人│   扣   押   地   點    │          備          註          │
├──┼─────────┼───┼────────────┼─────────────────┤
│1   │記事紙張（詳偵查卷│丙○○│臺中市○○路8號（和欣客 │被告丙○○供稱與本案製造毒品有關（│
│    │第三三至三七、四０│      │運）                    │本院卷二一九０頁）                │
│    │頁）              │      │                        │                                  │
├──┼─────────┼───┼────────────┼─────────────────┤
│2   │精上企業有限公司名│  "   │臺中市○○路8號（和欣客 │                                  │
│    │片1張             │      │運）                    │                                  │
├──┼─────────┼───┼────────────┼─────────────────┤
│3   │宏昇化學原料儀器行│  "   │臺中市○○路8號（和欣客 │                                  │
│    │名片1張           │      │運）                    │                                  │
├──┼─────────┼───┼────────────┼─────────────────┤
│4   │ZIKOM行動電話1支（│  "   │臺中市○○路8號（和欣客 │                                  │
│    │序號00000000000000│      │運）                    │                                  │
│    │號、卡號0000000000│      │                        │                                  │
│    │958）             │      │                        │                                  │
├──┼─────────┼───┼────────────┼─────────────────┤
│5   │泰安食品企業有限公│  "   │臺中市○○路8號（和欣客 │                                  │
│    │司名片1張         │      │運）                    │                                  │
├──┼─────────┼───┼────────────┼─────────────────┤
│6   │郵局存摺封面影本（│  "   │臺中市○○路8號（和欣客 │                                  │
│    │局號0000000：帳號 │      │運）                    │                                  │
│    │0000000號）1張    │      │                        │                                  │
├──┼─────────┼───┼────────────┼─────────────────┤
│7   │遠傳電信SIM卡1張（│  "   │臺中市○○路8號（和欣客 │                                  │
│    │卡號00000000000000│      │運）                    │                                  │
│    │6號）             │      │                        │                                  │
├──┼─────────┼───┼────────────┼─────────────────┤
│8   │甲基安非他命1包   │  "   │臺中市○○路8號（和欣客 │送驗淨重０‧０五四公克、驗餘淨重０│
│    │                  │      │運）                    │‧０五三公克；檢出「甲基安非他命」│
│    │                  │      │                        │（Methamphetamine ）。            │
├──┼─────────┼───┼────────────┼─────────────────┤
│9   │甲基安非他命1包   │  "   │臺中市○○路8號（和欣客 │送驗淨重一‧四九二公克、驗餘淨重一│
│    │                  │      │運）                    │‧四九一公克；檢出「甲基安非他命」│
│    │                  │      │                        │（Methamphetamine ）。            │
└──┴─────────┴───┴────────────┴─────────────────┘
附表六
┌──┬─────────┬───┬───────────┬──────────────────┐
│編號│扣押物品名稱及數量│持有人│   扣   押   地   點  │           備          註           │
├──┼─────────┼───┼───────────┼──────────────────┤
│1   │氫氧化鈉5瓶       │丁○○│臺中縣潭子鄉○○路○段 │                                    │
│    │                  │      │297巷26號10樓（客廳） │                                    │
├──┼─────────┼───┼───────────┼──────────────────┤
│2   │醋酸鈉2瓶         │  "   │臺中縣潭子鄉○○路○段 │                                    │
│    │(起訴書誤植為3瓶) │      │297巷26號10樓（客廳） │                                    │
├──┼─────────┼───┼───────────┼──────────────────┤
│3   │硫酸鋇6瓶         │  "   │臺中縣潭子鄉○○路○段 │                                    │
│    │                  │      │297巷26號10樓（客廳） │                                    │
├──┼─────────┼───┼───────────┼──────────────────┤
│4   │丙酮1瓶           │  "   │臺中縣潭子鄉○○路○段 │                                    │
│    │                  │      │297巷26號10樓（客廳） │                                    │
├──┼─────────┼───┼───────────┼──────────────────┤
│5   │氯化鈉2瓶         │  "   │臺中縣潭子鄉○○路○段 │                                    │
│    │                  │      │297巷26號10樓（客廳） │                                    │
├──┼─────────┼───┼───────────┼──────────────────┤
│6   │活性碳素2包       │  "   │臺中縣潭子鄉○○路○段 │                                    │
│    │                  │      │297巷26號10樓（客廳） │                                    │
├──┼─────────┼───┼───────────┼──────────────────┤
│7   │白色粉末1盒       │  "   │臺中縣潭子鄉○○路○段 │經檢視為白色粉末；驗前毛重五０二‧五│
│    │                  │      │297巷26號10樓（客廳） │九克（包裝塑膠盒重八０‧六五公克）；│
│    │                  │      │                      │取０‧一五公克鑑定用罄，餘四二一‧七│
│    │                  │      │                      │九公克；檢出BaSO4（硫酸鋇）成分。   │
├──┼─────────┼───┼───────────┼──────────────────┤
│8   │不明金屬1個       │  "   │臺中縣潭子鄉○○路○段 │                                    │
│    │                  │      │297巷26號10樓         │                                    │
├──┼─────────┼───┼───────────┼──────────────────┤
│9   │麻黃素粉末3包     │  "   │臺中縣潭子鄉○○路○段 │經檢視均為淡黃色細晶體，外觀型態均相│
│    │                  │      │297巷26號10樓（客廳） │似，驗前總毛重四六四‧四二公克（包裝│
│    │                  │      │                      │塑膠袋總重約七‧二六公克）；另予以編│
│    │                  │      │                      │號W1至W3，隨機抽取編號W2鑑定，淨重二│
│    │                  │      │                      │０六‧六六公克，取０‧０五公克鑑定用│
│    │                  │      │                      │罄，餘二０六‧六一公克；檢出四級毒品│
│    │                  │      │                      │：毒品先驅原料「麻黃」（Ephedrine │
│    │                  │      │                      │）成分，純度約九十七％；依據抽測純度│
│    │                  │      │                      │值，推估編號W1至W3均含麻黃之驗前總│
│    │                  │      │                      │純質淨重約四四三‧四四克。          │
├──┼─────────┼───┼───────────┼──────────────────┤
│10  │活性碳素1包       │  "   │臺中縣潭子鄉○○路○段 │                                    │
│    │                  │      │297巷26號10樓（客廳） │                                    │
├──┼─────────┼───┼───────────┼──────────────────┤
│11  │氯化鈀1瓶         │  "   │臺中縣潭子鄉○○路○段 │經檢視為黑褐色粉末；驗前毛重八四‧０│
│    │                  │      │297巷26號10樓（客廳） │一公克（包裝塑膠瓶重一五‧四四公克）│
│    │                  │      │                      │，取０‧二二公克鑑定用罄，餘六八‧三│
│    │                  │      │                      │五公克；檢出氯化鈀（PdCl2）成分。   │
├──┼─────────┼───┼───────────┼──────────────────┤
│12  │酸鹼測試器1組     │  "   │臺中縣潭子鄉○○路○段 │                                    │
│    │                  │      │297巷26號10樓（客廳） │                                    │
├──┼─────────┼───┼───────────┼──────────────────┤
│13  │白色細晶體2包、白 │  "   │臺中縣潭子鄉○○路○段 │予以編號P1至P4；                    │
│    │色粉末1包         │      │297巷26號10樓（客房） │(1)編號P1、P2：經檢視均為白色細晶體；│
│    │                  │      │                      │  驗前總毛重一一九‧一三克（包裝塑膠│
│    │                  │      │                      │  袋總重約二‧四０公克）；共取０‧一│
│    │                  │      │                      │  三公克鑑定用罄，總餘一一六‧六０公│
│    │                  │      │                      │  克；均檢出「Terephthalaldehyde」（│
│    │                  │      │                      │  對苯二甲醛）成分。                │
│    │                  │      │                      │(2)編號P4：經檢視為白色粉末；驗前毛重│
│    │                  │      │                      │  二五‧四七克（包裝塑膠盒重一‧八八│
│    │                  │      │                      │  公克）；取０‧０九公克鑑定用罄，餘│
│    │                  │      │                      │  二三‧五０公克；檢出「Chloro(pseud│
│    │                  │      │                      │  o)ephedrine」「氯（假）麻黃」成 │
│    │                  │      │                      │  分，係合成甲基安非他命過程中之中間│
│    │                  │      │                      │  產物。                            │
├──┼─────────┼───┼───────────┼──────────────────┤
│14  │電子磅秤2個       │  "   │臺中縣潭子鄉○○路○段 │                                    │
│    │                  │      │297巷26號10樓（客廳） │                                    │
├──┼─────────┼───┼───────────┼──────────────────┤
│15  │鹽酸1瓶           │  "   │臺中縣潭子鄉○○路○段 │                                    │
│    │                  │      │297巷26號10樓（陽台） │                                    │
├──┼─────────┼───┼───────────┼──────────────────┤
│16  │鋼瓶（含軟管）1瓶 │  "   │臺中縣潭子鄉○○路○段 │經檢視為鋼瓶一瓶，瓶內有液體殘留，以│
│    │                  │      │297巷26號10樓（陽台） │甲醇溶劑洗滌後，取洗滌液鑑定；未檢出│
│    │                  │      │                      │二級毒品「甲基安非他命」（Methamphet│
│    │                  │      │                      │amine）、四級毒品：毒品先驅原料「麻 │
│    │                  │      │                      │黃」（Ephedrine）等成分。         │
├──┼─────────┼───┼───────────┼──────────────────┤
│17  │小鋼瓶1瓶         │  "   │上址（冰箱）          │                                    │
├──┼─────────┼───┼───────────┼──────────────────┤
│18  │濾紙1張（含不明殘 │  "   │臺中縣潭子鄉○○路○段 │                                    │
│    │渣）              │      │297巷26號10樓（客廳） │                                    │
├──┼─────────┼───┼───────────┼──────────────────┤
│19  │氫氣筒1組         │  "   │臺中縣潭子鄉○○路○段 │                                    │
│    │                  │      │297巷26號10樓（客廳） │                                    │
├──┼─────────┼───┼───────────┼──────────────────┤
│20  │攪拌器（即搖）1 │  "   │臺中縣潭子鄉○○路○段 │                                    │
│    │組                │      │297巷26號10樓（客廳） │                                    │
├──┼─────────┼───┼───────────┼──────────────────┤
│21  │玻璃瓶1瓶（含不明 │  "   │臺中縣潭子鄉○○路○段 │經檢視為玻璃瓶，底部有白色結晶殘渣，│
│    │殘渣）            │      │297巷26號10樓（客廳） │以甲醇溶劑洗滌後，取洗滌液鑑定；檢出│
│    │                  │      │                      │「Chloro(pseudo)ephedrine」「氯（假 │
│    │                  │      │                      │）麻黃」成分，係合成甲基安非他命過│
│    │                  │      │                      │程中之中間產物。                    │
├──┼─────────┼───┼───────────┼──────────────────┤
│22  │量杯1個           │  "   │臺中縣潭子鄉○○路○段 │                                    │
│    │                  │      │297巷26號10樓         │                                    │
├──┼─────────┼───┼───────────┼──────────────────┤
│23  │製毒材料清單1張   │  "   │臺中縣潭子鄉○○路○段 │                                    │
│    │                  │      │297巷26號10樓         │                                    │
├──┼─────────┼───┼───────────┼──────────────────┤
│24  │製毒流程表1張     │  "   │臺中縣潭子鄉○○路○段 │                                    │
│    │                  │      │297巷26號10樓         │                                    │
├──┼─────────┼───┼───────────┼──────────────────┤
│25  │高級精鹽2包       │  "   │臺中縣潭子鄉○○路○段 │                                    │
│    │                  │      │297巷26號10樓（客廳） │                                    │
├──┼─────────┼───┼───────────┼──────────────────┤
│26  │不含毒品成份之白色│  "   │臺中縣潭子鄉○○路○段 │經檢視為白色粉末；驗前毛重四三‧三二│
│    │粉末1瓶           │      │297巷26號10樓（主臥房 │克（包裝塑膠盒重一五‧八七公克）；取│
│    │                  │      │）                    │０‧一三公克鑑定用罄，餘二七‧三二公│
│    │                  │      │                      │克；檢出「Glucose」（葡萄糖）成分。 │
├──┼─────────┼───┼───────────┼──────────────────┤
│27  │不含毒品成份之白包│      │                      │編號P3：經檢視為白色粉末；驗前毛重二│
│    │粉末1包           │      │                      │‧二五公克（包裝塑膠盒重０‧四０公克│
│    │                  │      │                      │）；取０‧一一公克鑑定用罄，餘一‧七│
│    │                  │      │                      │四公克；檢出「Glucose」（葡萄糖）成 │
│    │                  │      │                      │分。                                │
├──┼─────────┼───┼───────────┼──────────────────┤
│28  │針筒1桶           │  "   │臺中縣潭子鄉○○路○段 │                                    │
│    │                  │      │297巷26號10樓（客房） │                                    │
├──┼─────────┼───┼───────────┼──────────────────┤
│29  │電話紀錄表1張     │  "   │臺中縣潭子鄉○○路○段 │                                    │
│    │                  │      │297巷26號10樓（客房） │                                    │
├──┼─────────┼───┼───────────┼──────────────────┤
│30  │不明藥錠（部分標示│  "   │臺中縣潭子鄉○○路○段 │經檢視共計五種型態之藥錠，另予以編號│
│    │FN2）27小包、不明 │      │297巷26號10樓（客房） │Q1至Q5及編號R；                     │
│    │藥錠4顆           │      │                      │(1)編號Q1：經檢視均為白色圓形藥錠，外│
│    │                  │      │                      │  觀型態均相似，隨機抽取三顆磨混鑑定│
│    │                  │      │                      │  ；總淨重八‧九一公克，取０‧九九公│
│    │                  │      │                      │  克鑑定用罄，總餘七‧九二公克；檢出│
│    │                  │      │                      │  第四級毒品「特拉嗎竇」（Tramadol）│
│    │                  │      │                      │  成分；測得純度約一二％，驗前純質淨│
│    │                  │      │                      │  重約一‧０六公克。                │
│    │                  │      │                      │(2)編號Q2：經檢視均為白色圓形藥錠，外│
│    │                  │      │                      │  觀型態均相似，隨機抽取一顆磨混鑑定│
│    │                  │      │                      │  ；總淨重二‧六六公克，取０‧一九公│
│    │                  │      │                      │  克鑑定用罄，總餘二‧四七公克；檢出│
│    │                  │      │                      │  乳糖（Lactose）成分。             │
│    │                  │      │                      │(3)編號Q3：經檢視均為白色圓形藥錠，外│
│    │                  │      │                      │  觀型態均相似，隨機抽取一顆磨混鑑定│
│    │                  │      │                      │  ；總淨重二‧四三公克，取０‧０九公│
│    │                  │      │                      │  克鑑定用罄，總餘二‧三四公克；檢出│
│    │                  │      │                      │  「Clemastine」（抗組織胺）、乳糖（│
│    │                  │      │                      │   Lactose）等成分。                │
│    │                  │      │                      │(4)編號Q4：經檢視均為綠－紫色膠囊，外│
│    │                  │      │                      │  觀型態均相似，隨機抽取三顆磨混鑑定│
│    │                  │      │                      │  ；總淨重四‧八０公克，取０‧七二公│
│    │                  │      │                      │  克鑑定用罄，總餘四‧０八公克；檢出│
│    │                  │      │                      │  「Fluoxetine」（氟西汀，抗抑鬱藥）│
│    │                  │      │                      │  、乳糖（Lactose）等成分。         │
│    │                  │      │                      │(5)編號Q5及編號R：經檢視均為白色圓形 │
│    │                  │      │                      │  藥錠，外觀型態均相似，隨機抽取一顆│
│    │                  │      │                      │  磨混鑑定；總淨重一‧三三公克，取０│
│    │                  │      │                      │  ‧一九公克鑑定用罄，總餘一‧一四公│
│    │                  │      │                      │  克；檢出三級毒品「氟硝西泮」（Flun│
│    │                  │      │                      │  itrazepam）成分。                 │
├──┼─────────┼───┼───────────┼──────────────────┤
│31  │殘渣袋2包         │  "   │臺中縣潭子鄉○○路○段 │檢視均為塑膠空袋，另予以編號S1至S2，│
│    │                  │      │297巷26號10樓（客房） │經進一步檢視編號S1內有白色粉末殘渣，│
│    │                  │      │                      │編號S2未發現殘渣，僅取編號S1鑑定，以│
│    │                  │      │                      │甲醇溶劑洗滌後，取洗滌液鑑定；檢出一│
│    │                  │      │                      │級毒品「海洛因」（Heroin）成分。    │
├──┼─────────┼───┼───────────┼──────────────────┤
│32  │記事本（電話）1本 │  "   │臺中縣潭子鄉○○路○段 │                                    │
│    │                  │      │297巷26號10樓（客房） │                                    │
├──┼─────────┼───┼───────────┼──────────────────┤
│33  │電動安非他命吸食器│  "   │臺中縣潭子鄉○○路○段 │                                    │
│    │1組               │      │297巷26號10樓（客廳） │                                    │
├──┼─────────┼───┼───────────┼──────────────────┤
│34  │甲基安非他命2包   │  "   │臺中縣潭子鄉○○路○段 │送驗淨重０‧三六四公克、驗餘淨重０‧│
│    │                  │      │297巷26號10樓（客廳） │三六三公克及送驗淨重０‧０三三公克、│
│    │                  │      │                      │驗餘淨重０‧０三二公克；均檢出「甲基│
│    │                  │      │                      │安非他命」（Methamphetamine）。     │
├──┼─────────┼───┼───────────┼──────────────────┤
│35  │租賃契約書1本     │  "   │臺中縣潭子鄉○○路○段 │                                    │
│    │                  │      │297巷26號10樓         │                                    │
├──┼─────────┼───┼───────────┼──────────────────┤
│36  │廖良啟身分證1張   │  "   │臺中縣潭子鄉○○路○段 │                                    │
│    │                  │      │297巷26號10樓         │                                    │
├──┼─────────┼───┼───────────┼──────────────────┤
│37  │ANYCALL手機一支（ │  "   │臺中縣潭子鄉○○路○段 │                                    │
│    │序號00000000000000│      │297巷26號10樓         │                                    │
│    │1號、含SIM卡一張）│      │                      │                                    │
├──┼─────────┼───┼───────────┼──────────────────┤
│38  │吸食器1支（含殘渣 │劉志勇│臺中縣潭子鄉○○路○段 │                                    │
│    │）                │      │297巷26號10樓（客廳） │                                    │
├──┼─────────┼───┼───────────┼──────────────────┤
│39  │海洛因2包（毛重約 │  "   │臺中縣潭子鄉○○路○段 │                                    │
│    │2.41公克）        │      │297巷26號10樓（客廳） │                                    │
├──┼─────────┼───┼───────────┼──────────────────┤
│40  │NOKIA牌手機一支（ │  "   │臺中縣潭子鄉○○路○段 │                                    │
│    │序號00000000000000│      │297巷26號10樓         │                                    │
│    │7號、含0000000000 │      │                      │                                    │
│    │號SIM卡一張）     │      │                      │                                    │
├──┼─────────┼───┼───────────┼──────────────────┤
│41  │SONYERICSSON牌手機│蔡坤峻│臺中縣潭子鄉○○路○段 │                                    │
│    │一支（序號00000000│      │297巷26號10樓         │                                    │
│    │0000000號、含SIM卡│      │                      │                                    │
│    │一張）            │      │                      │                                    │
└──┴─────────┴───┴───────────┴──────────────────┘

司法院資訊處製作；財團法人民間司法改革基金會備份。
